臺灣高等法院刑事判決
108年度上訴字第2197號
上  訴  人  臺灣桃園地方檢察署檢察官
上  訴  人  
即  被  告  徐鼎祥




上  訴  人  
即  被  告  莊承諭


            陳鈺文



上列三人共同
選任辯護人  陳志峯律師
            洪崇遠律師
上  訴  人  
即  被  告  古育萍


            張棋雄




上列二人共同
選任辯護人  陳俊隆律師
上  訴  人  
即  被  告  尤紹齊（原名尤舜旻，男民國00年0月00日生)


選任辯護人  劉政杰律師
上  訴  人  
即  被  告  黃堃偉（原名黃焜煒，男民國00年0月00日生)



            謝棫丞




被      告  彭晟溢



上列上訴人因詐欺案件，不服臺灣桃園地方法院105年度訴字第9
25號、106年度訴字第107號 ，中華民國108年3月20日第一審判
決（起訴案號：臺灣桃園地方檢察署105年度少連偵字第180、25
3號）及追加起訴（105 年度少連偵字第252 號、106年度少連偵
字第34號），提起上訴，本院判決如下：
    主  文
原判決關於戊○○、乙○○、甲○○、庚○○、辛○○、子○○、己○○、丑○○
有罪暨執行刑部分，均撤銷。
戊○○所犯如附表一編號1至29「主文」欄所示之罪，各處如附表
一編號1至29「主文」欄所示之刑。應執行有期徒刑肆年捌月。
扣案如附表二所示之物均沒收。
乙○○所犯如附表一編號1至29「主文」欄所示之罪，各處如附表
一編號1至29「主文」欄所示之刑。應執行有期徒刑肆年。扣案
如附表三編號1所示之物沒收。
庚○○所犯如附表一編號1至29「主文」欄所示之罪，各處如附表
一編號1至29「主文」欄所示之刑。應執行有期徒刑參年陸月。
扣案如附表三編號2所示之物沒收。
辛○○所犯如附表一編號1至29「主文」欄所示之罪，各處如附表
一編號1至29「主文」欄所示之刑。應執行有期徒刑貳年拾月。
子○○所犯如附表一編號1至29「主文」欄所示之罪，各處如附表
一編號1至29「主文」欄所示之刑。應執行有期徒刑參年肆月。
己○○所犯如附表一編號1至29「主文」欄所示之罪，各處如附表
一編號1至29「主文」欄所示之刑。應執行有期徒刑參年。
丑○○所犯如附表一編號1至29「主文」欄所示之罪，各處如附表
一編號1至29「主文」欄所示之刑。應執行有期徒刑貳年陸月。
甲○○所犯如附表一編號1至29「主文」欄所示之罪，各處如附表
一編號1至29「主文」欄所示之刑。應執行有期徒刑肆年陸月。
扣案如附表四所示之物均沒收。
其他上訴駁回。
    事  實
一、戊○○、乙○○（時為戊○○女友）、彭晟溢（所犯詐欺犯行，有
    罪部分業經原審判決確定）、庚○○、辛○○（時為癸○○之配偶
    ）、子○○（原名黃焜煒，以下仍以原名稱之）、己○○、陳震
    賢（所犯詐欺犯行經原審判決確定）等人行為時均為成年人
    ，均知悉少年黃○豪（民國00年0月生，姓名年籍詳卷）、少
    年許○浩（89年8月生，姓名年籍詳卷）等2人為少年（黃○豪
    、許○浩部分業經原審法院少年法庭105年度少護字第651號
    裁定交付保護管束確定），仍與其等及丑○○（行為時為18歲
    以上未滿20歲之未成年人）、甲○○（原名尤舜旻，以下仍以
    原名稱之）及姓名年籍不詳綽號「小劉」之成年男性共同意
    圖為自己不法之所有，基於三人以上共同詐欺取財犯意聯絡
    ，自105年5月間起共組兩岸跨境電信詐欺集團詐騙大陸民眾
    ，分工如下：
  ㈠詐騙電信機房部分，由戊○○出資購買設備並擔任負責人，指
    派癸○○於105年5月21日承租桃園市○○區○○街000巷00號14樓
    房屋，再由庚○○陪同癸○○購置附表二所示設備、物品，在上
    址設立電信機房（下稱「金山街機房」），並由癸○○105 年
    5 月下旬某日經由網路覓得尤舜旻與「小劉」成年男子所設
    立代號為「黃金龍」話務系統，再經由「黃金龍」話務系統
    洽詢大陸地區配合之轉帳車手集團（詳後述），及以一線詐
    欺成員（即偽裝大陸地區網路商城客服人員）可分得集團詐
    欺所得款項8%、二線詐欺成員（偽裝銀行人員）可分得集團
    詐欺所得款項12%、倘兼任其他職務每月另有酬勞等誘因及
    分工方式進行對大陸地區民眾詐騙。嗣由癸○○陸續於105年6
    月初招攬丑○○、於105年6月中旬招攬少年黃○豪、於105年7
    月初招攬己○○、於105年7月間招攬辛○○、於105年7月底某日
    招攬陳震賢、於105年7月底某日招攬少年許○浩及於105年8 
    月1 日招攬黃焜煒等人進駐金山街機房，並由戊○○負責機房
    財務運作、管理及記帳，並於其位在桃園市○○區○○路0段000
    巷00號8樓租屋處（下稱「梅獅路租屋處」），集中保管金
    山街機房成員之行動電話；戊○○並於105年5月下旬某日起指
    示其女友乙○○擔任會計，協助管理金山街機房帳務、運作金
    山街機房；癸○○擔任機房現場管理人、二線詐欺成員；庚○○
    擔任電腦手、二線詐欺成員、機房現場管理人，並負責話務
    系統成員聯繫發送詐欺電話事宜；丑○○擔任一線、二線詐欺
    成員及一線督導人員，辛○○擔任一線詐欺成員及辦理成員伙
    食，黃焜煒、己○○、陳震賢、少年許○浩擔任一線詐欺成員
    ，少年黃○豪擔任電腦手兼一線詐欺成員。
  ㈡尤舜旻與不詳真實姓名年籍綽號「小劉」之成年男子明知戊○○及所屬詐欺集團成員為節省大量詐騙語音群發及詐騙撥接
    話費，同時逃避警方查緝，多係以利用網路群發語音電話（
    即將語音訊號壓縮成數據資料封包後，在IP網路基礎上傳送
    之語音服務，透過開放性的網際網路，傳送語音電信應用服
    務，讓使用者可運用網路電話語音閘道器Gateway整合，將
    類比的聲音訊號以數據封包形式，在IP數據網路上做即時傳
    遞，將原為聲音的類比訊號數位化後，透過網路上各相關通
    訊協定，做點對點的即時通訊功能，而利用網路撥打實體電
    話號碼之系統）及撥打詐騙電話方式詐騙，竟與戊○○等人及
    所屬詐騙集團成員基於三人以上共同詐欺取財犯意聯絡，自
    105年5月下旬某日起，在桃園市○鎮區○○街00號設立代號為
    「黃金龍」之話務系統（下稱話務系統），為戊○○等人提供
    網路電話話務平臺，再經由「黃金龍」話務系統洽詢大陸地
    區配合之轉帳車手集團，並由尤舜旻提供其所有中國信託商
    業銀行藝文分行帳戶（帳號000000000000號，下稱中信銀行
    帳戶）作為向戊○○等人收費之工具，尤舜旻每日向「小劉」
    之常年男子回報話務系統運作情形，尤舜旻並與庚○○聯絡告
    知依電腦紀錄所計算租用網段撥打詐欺電話之通話量及費用
    ，要求庚○○將所應支付之費用，以無摺存款方式存入上開尤
    舜旻提供之中信銀行帳戶。
　㈢謀議既定，戊○○、乙○○、癸○○、庚○○、辛○○、黃焜煒、己○○
    、陳震賢、少年黃○豪、少年許○浩、丑○○、尤舜旻、「小劉
    」之成年男子等人即以前開分工方式，分別於如附表一編號
    1至29所示時間，由一線詐欺成員偽裝大陸地區網路商城客
    服人員，向附表一編號1至29所示大陸地區被害人王玉環等2
    9人佯稱新進工作人員操作不慎將其等資料設成批發商客戶
    造成扣款錯誤，將請銀行人員（由二線詐欺成員偽裝）協助
    取消年度批發商為由，誘導操作ATM轉帳，惟迄至105年8月1
    1日下午3時許為警查獲止，並未查得大陸地區人民王玉環等
    29人陷於錯誤而匯款至指定帳戶之情形，故未詐得任何款項
    而未遂。
二、嗣於105年8月11日下午3時許，警方持搜索票至金山街機房
    ，當場查獲黃焜煒、己○○、陳震賢、丑○○、少年黃○豪、少
    年許○浩，並扣得如附表二所示之物；於同日下午3時5分許
    ，警方持搜索票至梅獅路租屋處，當場查獲戊○○、乙○○、癸○○、庚○○、辛○○，並扣得如附表三所示之物；於同年11月8
    日上午8時50分許，警方持搜索票至桃園市○鎮區○○街00號3
    樓B室，當場查獲尤舜旻，並扣得如附表四所示之物。
三、案經桃園市政府警察局八德分局報告、臺灣桃園地方檢察署
    檢察官簽分偵查起訴、追加起訴。 
    理  由
壹、程序部分
一、按於第一審辯論終結前，得就與本案相牽連之犯罪或本罪之
    誣告罪，追加起訴，刑事訴訟法第265條第1項定有明文。又
    所謂相牽連之案件係指刑事訴訟法第7條所列之：一、一人
    犯數罪。二、數人共犯一罪或數罪。三、數人同時在同一處
    所各別犯罪。四、犯與本罪有關係之藏匿人犯、湮滅證據、
    偽證、贓物各罪之案件。追加起訴之目的乃為訴訟經濟。至
    於是否相牽連之案件，應從起訴形式上觀察，非以審理結果
    ，其中一部分被訴犯罪事實不能證明，為不得追加起訴之根
    據。查本案被告戊○○、乙○○、癸○○、庚○○、辛○○、黃焜煒、
    己○○、丑○○因詐欺案件，經檢察官提起公訴（105年度少連
    偵字第180、253號，另被告陳震賢經原審判決後，檢察官及
    被告均未提起上訴，不在本院審理範圍）繫屬原審法院（10
    5年度訴字第925號）後，因檢察官認被告尤舜旻所涉詐欺案
    件與原審法院受理之105年度訴字第925號案件為刑事訴訟法
    第7條第2款所定之數人共犯數罪之相牽連案件，而於第一審
    辯論終結前具狀向原審法院追加起訴（105年度少連偵字第2
    52號、106年度少連偵字第34號），自屬合法，合先敘明。
二、檢察官上訴部分，僅對原審判決附表五無罪部分提起上訴（
    其中被告癸○○部分，檢察官僅對原審判決被告癸○○無罪部分
    提起上訴，原審判決有罪部分，檢察官及被告癸○○均未提起
    上訴已確定），本院僅就檢察官就原審判決附表五無罪提起
    上訴部分審理。
三、另被告己○○部分，其僅就原審判決有罪部分提起上訴，原審
    判決無罪（即原審判決附表五）部分，檢察官未提起上訴，
    就原審判決無罪部分已確定，本院僅就原審判決被告己○○有
    罪部分審理。
四、證據能力：
　㈠本判決下列所引用供述證據，被告戊○○、乙○○、庚○○、尤舜
    旻、黃焜煒、辛○○、己○○、丑○○均未爭執爭執證據能力（見
    本院卷㈡第29、158-159、235、241、245頁、本院卷㈢第29、
    136、236頁），迄於言詞辯論終結前均未聲明異議，審酌上
    開證據資料均與本件待證事實具有關聯性，且尚無違法不當
    及證明力明顯過低之瑕疵，以之作為證據應屬適當，依刑事
    訴訟法第159 條之5規定，認均得為證據。
　㈡其餘資以認定被告犯罪事實之非供述證據，均查無違反法定
    程序取得之情形，依刑事訴訟法第158條之4反面規定，亦具
    證據能力。　
貳、實體部分
甲、有罪部分：
一、認定犯罪事實所憑之證據及理由：
　㈠被告戊○○、庚○○、辛○○、黃焜煒、己○○、丑○○部分：
　⒈此部分犯罪事實，業據被告戊○○於原審及本院審理中、被告
    庚○○、黃焜煒、己○○、丑○○於警詢、偵查中、原審及本院審
    理中、被告辛○○於偵查中及本院審理中坦承不諱（見105年
    度少連偵字第180號卷〈下稱105少連偵180卷〉一第6-9頁背面
    、35-38、51-54、76-81、88-92、118-120、128-131頁背面
    、160-164頁、105少連偵180卷二第32-33頁、105少連偵180
    卷三第2-7、32-36、95-99、124-128頁、105少連偵180號卷
    六第114-121、144-150、153-154、157-159頁、105少連偵1
    80卷七第4、5-9頁背面、88-92、130-132、178頁、105少連
    偵180卷八第6、7-9、41-43、74-76頁背面、110-112、211-
    214、237-243頁、原審105年度訴字第925號卷〈下稱原審105
    訴925卷〉一第27頁背面-29頁背面、31頁背面-34、92頁背面
    -96頁背面、108頁背面-111、119頁背面-121頁背面、134頁
    背面-136頁背面、142頁背面-145頁、原審105訴925卷二第5
    8、148頁背面、170-171頁、原審105訴925卷三第19頁背面
    、38頁正、背面、原審105訴字925卷四第82-84頁、86頁-88
    頁背面、本院卷一第152-153頁、本院卷三第133、224、519
    -520頁），核與證人即同案少年黃○豪、少年許○浩、丑○○之
    女友鄭益如（所涉詐欺罪嫌，業經桃園地檢署檢察官105年
    度少連偵字第180、253號不起訴處分確定）於偵查中之證述
    相符（見桃園地檢署105少連偵180卷二第67-72、106-109頁
    、105少連偵180卷三第86-89頁、105少連偵180卷六第157-1
    59頁），並有辛○○、癸○○持用行動電話門號0000000000號之
    通訊監察譯文2份、戊○○持用行動電話門號0000000000號之
    通訊監察譯文2份（見105少連偵180卷一第10-12頁、105少
    連偵180卷四第87-97頁背面）、現場照片、扣案物照片、監
    視器翻拍照片共26張（見105少連偵180卷一第12頁背面-24
    頁）、手繪機房內配置圖2張（見105少連偵180卷四第62、6
    3頁）、金山街機房照片43張、內政部警政署刑事警察局105
    年8月11日現場數位證物勘察報告1份（見105少連偵180卷五
    第20-30、73-85頁）、Levono電腦內儲存檔案勘察紀錄2份
    （見105少連偵180卷六第64-70頁、105少連偵180卷七第15-
    31頁）、隨身碟內儲存檔案勘驗照片6張、薪資計算表1份、
    庚○○IPHONE手機內TALK通話軟體對話內容截取資料照片67張
    、癸○○白色IPHONE平板電腦搜證資料照片16張（見105少連
    偵180卷七第32-87頁）、105年11月10日八德分局偵查隊偵
    查佐李昂達職務報告1份暨所附電腦螢幕翻拍照片6張（見10
    5少連偵180卷八第269頁）、音檔時間電腦螢幕截圖24張、
    梅獅路租屋處搜索照片8張（見105少連偵253卷三第74-76頁
    背面、131-134頁）。復有扣案如附表二、附表三所示之物
    可資佐證，足認被告戊○○、庚○○、辛○○、黃焜煒、己○○、丑
    ○○前揭任意性之自白核與事實相符，足堪採信。
  ⒉被告戊○○之辯護人辯稱：被告戊○○僅出資給癸○○成立機房，
    本件詐欺機房運作及管理均由癸○○處理，戊○○在犯罪結構中
    位階低於癸○○，且未負責集團管理或直接實施詐騙，並非本
    件主謀，癸○○才是主要負責人云云。然查，證人即被告庚○○
    於警詢時證稱：電信機房話務手的手機在進機房前要由乙○○
    與戊○○統一保管鎖於保險箱内，要使用時再向乙○○、戊○○2
    人領用；且聯絡水房外務即負責將詐編金額提領所得拿給機
    房負責人或金主的是戊○○等語（見105少連偵180卷一第52-5
    3頁、105少連偵180卷七第90頁背面），繼於偵查中供稱：
    是戊○○找我加入，徐鼎詳說有機房的工作讓我做，戊○○先叫
    我打電話，我就做一線，我進去時癸○○就在了，癸○○是電腦
    手與管理公司，他老闆是戊○○，我打電話可以抽得8％，電腦
    手的部分是癸○○說他常常不在機房，讓我做機房電腦手，讓
    我記帳與管理機台，與水房、「黃金龍」發話系統聯絡等，
    都是癸○○教我怎麼做，但是沒有跟我講可以領多少報酬，我
    就變成二線，兼任電腦手，二線可以領12％；而機房的帳，
    癸○○會跟戊○○講，若戊○○不在，就會跟乙○○講，因為乙○○也
    會問戊○○這個帳要怎麼記載等語（見105少連偵180卷八第23
    7-238頁），更於原審明確證述：我是住在戊○○的梅獅路租
    屋處，但會去金山街機房那邊，兩邊來來去去，我有聽到癸○○跟戊○○在討論機房的運作狀況，薪資是戊○○給我的，如果
    要進入金山街機房時，手機都要先交由戊○○保管，手機會放
    在戊○○與乙○○同住房間保管箱內等語（見原審105訴925卷三
    第115頁背面-117頁）。核與證人癸○○於偵查中及原審證稱
    ：我與前妻辛○○都住在戊○○的梅獅路租屋處，而桃園市○○區
    ○○街000巷00號14樓是電話機房，我會與戊○○討論機房的工
    作内容，而我們要到金山街機房時，手機都被戊○○保管在其
    梅獅路租屋處戊○○與乙○○同住房間內保險箱；戊○○會給我們
    薪水，但戊○○跟乙○○幾乎都不會進金山街機房。庚○○是戊○○
    找他加入的，我當時擔任機房的電腦手，是戊○○出資找我加
    入，老闆是戊○○，我也有擔任二線打電話可以抽得12％，我
    有叫庚○○做電腦手，水房與「黃金龍」發話系統聯絡方式我
    交給庚○○處理，都是我教他如何做的，庚○○變成二線兼電腦
    手等語相符（見105少連偵180卷八第241頁、原審105訴925
    卷三第108-110頁），佐以證人即被告辛○○於偵查中證稱：
    桃園市○○區○○街000巷00號14樓是戊○○找癸○○當人頭去租房
    子當機房；而警方在桃園市○○區○○路0段000巷00號8樓戊○○
    居住的房間内查獲一批行動電話，是金山街詐編機房内的話
    務手所有的手機，是癸○○向話務人員說要統一保管，然後癸○○會把手機交給戊○○保管；105年5月間開始做詐騙工作，房
    的租屋費用、水電瓦斯費用，以及我們的薪資都是由戊○○出
    資，而因為癸○○欠戊○○的錢，所以才幫戊○○做事，戊○○是詐
    騙機房的幕後老闆等語（見105少連偵180卷二第32-33頁）
    。且證人即被告己○○、黃焜煒、陳震賢亦均證稱：癸○○（綽
    號強哥）的錢都是向徐鼎样拿的，若戊○○沒有錢，就是向乙○○拿錢，只知道乙○○是戊○○女友等語（見105少連偵180卷八
    第212頁）。參以被告戊○○於偵查中亦供稱與癸○○、庚○○及
    其他同案被告均無仇怨（見105少連偵180卷八第258頁），
    且庚○○為被告戊○○女友乙○○之表弟並與被告戊○○同住，更無
    構詞誣陷被告戊○○之必要，是其等證言自足憑採。依上開證
    人證言足認被告戊○○其提供資金並與被告癸○○籌畫設置本件
    詐騙機房從事詐騙，其為詐欺集團負責人甚明。
  ⒊被告庚○○及其辯護人辯稱：被告庚○○僅是受雇於他人，並非
    金山街機房現場管理人云云。然查，被告庚○○於偵查中供稱
    ：戊○○找我加入，徐鼎詳說有機房的工作讓我做，他先叫我
    打電話，我就做一線，我進去時癸○○就在了，癸○○他的老闆
    是戊○○，後來癸○○說他常常不在機房，讓我做機房電腦手，
    讓我記帳與管理機台，與水房、「黃金龍」話務系統聯絡，
    都是癸○○教我怎麼做；癸○○有去問其他詐騙集團，才找到「
    黃金龍」話務系統作為我們的發話系統，癸○○教我跟對方講
    需要用到對方話務線路，要用我們GATEWAY設定他們的線路
    ，他們一定要同意才會幫我們，癸○○提供個資直接打給他們
    。「黃金龍」話務系統知道我們做詐騙，因為如果是正常的
    業務，直接找中華電信就好了，我們是要發話到大陸，所以
    找他們；我們與「黃金龍」話務系統一直合作到我們被抓，
    給「黃金龍」話務系統是匯款到他們指定帳戶（即尤舜旻開
    立中信銀行帳戶），對方要求用無褶存款方式匯款，錢是戊○○或癸○○拿給我的；對方會先傳匯款資料給我，我再把資料
    傳給癸○○或戊○○，我都用SKYPE跟「黃金龍」話務系統聯絡
    ，癸○○或戊○○跟我講已經匯款，我再告知「黃金龍」話務系
    統，他們幾乎會馬上確認回覆，「黃金龍」話務系統負責管
    理線路；而水房的部分合作方式一樣用SKYPE聯繫，拆帳方
    式就是我們已經有詐騙案件，我就跟他們要一個人頭帳戶，
    約定如果有詐騙的錢進帳，我會通知對方，從業績表可以看
    得出來，水房收取的比例每天會有浮動，水房會扣掉他們服
    務費用後，再給我要給付我們錢的資料，戊○○或癸○○有水房
    外務的電話會跟他們聯絡，如果有詐騙的錢水房外務會把現
    金拿給他們等語（見105少連偵180卷八第237-239頁）。核
    與證人即被告癸○○證述：設置機房的錢，我是跟戊○○拿的，
    庚○○確實有跟我講機房帳務的事，我再跟戊○○講，但庚○○若
    有回戊○○梅獅路租屋處那邊，就直接就跟戊○○講；我經由介
    紹後透過網路SKYPE，才找到「黃金龍」話務系統，我教庚○○跟對方講需要用到對方話務線路，他們介紹才找到「黃金
    龍」話務系統，「黃金龍」話務系統就是在做詐騙線路機房
    ，是「黃金龍」話務系統用遠端連線我們的GATEWAY，由遠
    端設定我們機上盒，詐騙對象大陸人的資料是另外買的，線
    路有問題時就請「黃金龍」話務系統處理，我後來就交給庚○○處理，「黃金龍」話務系統負責管理線路，由庚○○與「黃
    金龍」話務系統聯繫線路管理使用問題等語相符（見105少
    連偵180卷八第241-242頁）。依被告庚○○及癸○○證述，可知
    因被告癸○○常常外出不在金山街機房，就教庚○○操作機房，
    擔任電腦手並記帳與管理機台，且外面與水房、「黃金龍」
    話務系統聯絡暨看管現場等情，承上堪認被告庚○○是金山街
    機房現場管理人無誤。被告庚○○及其辯護人辯稱：被告庚○○
    並非金山街機房現場管理人云云，自難憑採。
　4.被告辛○○及其辯護人雖辯稱：被告辛○○於機房中除之前有擔
    任一線人員撥打電話數日外，之後係負責機房人員飲食工作
    ，較屬類似幫助犯角色云云。然查，被告辛○○係經由被告癸○○招攬而加入本案詐騙集團，擔任一線人員角色，業據被告
    辛○○坦認在卷，其係以自己犯罪意思參與本案，自構成犯三
    人以上共同詐欺取財之加重詐欺罪。其嗣雖主要負責機房人
    員飲食，未擔任撥打電話詐騙之職務，惟整個電信機房詐騙
    運作，參與者均在機房進行，而無法離開該機房，若沒有人
    負責餐飲，整個機房亦無法運作，電信機房詐騙屬多人縝密
    分工方能完成之集團性犯罪，自難以其之後工作內容改變，
    遂認僅屬幫助行為，是被告辛○○及辯護人就此所辯，不足為
    採。
　5.綜上，被告戊○○、庚○○、辛○○及其等辯護人所辯均不足採。
    此部分事證明確，被告告戊○○、庚○○、辛○○犯行，洵堪認定
    。而黃焜煒、己○○、丑○○前揭任意性之自白核與事實相符，
    其等犯行亦堪認定，均應依法論科。
  ㈡被告乙○○部分：
    訊據被告乙○○固坦承扣案帳冊上之部分文字係由其本人填載
    之事實，惟矢口否認有何三人以上共同詐欺取財之犯行，辯
    稱：我沒有參與戊○○等人的詐欺集團，我只是應戊○○要求幫
    忙記錄癸○○等人向戊○○借錢的金額云云。辯護人辯稱：前揭
    帳冊所載內容為戊○○個人借支帳目，與詐欺無關，癸○○之證
    述顯有栽贓嫁禍之嫌，乙○○並未負責保管詐欺集團成員之手
    機，只是因庚○○請託而基於好意向戊○○詢問保險箱密碼，更
    何況乙○○未曾到過金山街機房，未參與件詐欺犯行云云。經
    查：
  1.被告乙○○於105年間與被告戊○○為男女朋友關係，並曾依戊○○指示在扣案帳冊（見105少連偵180卷一第13頁背面-14頁）
    上登載被告戊○○與癸○○、庚○○及其他金山街機房成員之金錢
    往來等事實，業據被告乙○○於警詢、偵查中時及原審供承在
    卷（見105少連偵180卷四第106頁背面、138頁、原審105訴9
    25卷一第155頁背面-159頁），核與戊○○、癸○○、庚○○於偵
    查中及原審證述（見105少連偵180卷一第35-36頁、105少連
    偵180卷四第38頁、105少連偵180卷六第127頁、105少連偵1
    80卷八第238、240-242、259頁、原審105訴925卷三第108頁
    背面、116-117頁背面、161頁）、辛○○、丑○○於偵查中證述
    （見105少連偵180卷二第31頁、105少連偵180卷三第34頁）
    相符，並有扣案帳冊可資佐證，此部分事實，首堪認定。
  2.證人即共同被告癸○○於偵查中及原審證稱：金山街機房的房
    租是戊○○、乙○○去匯款的，乙○○沒有向我詢問過為何要付該
    處的租金；我在梅獅路租屋處與戊○○討論金山街機房的工作
    內容時，乙○○也有在場參與討論，戊○○說乙○○是金山街機房
    的總務會計，乙○○也曾經對我說過她負責記帳；金山街機房
    成員的手機都放在梅獅路租屋處戊○○、乙○○同住的房間內的
    保險箱；我在機房的時候，從SKYPE那邊得到車手頭、車手
    的電話號碼後，就轉交給戊○○、乙○○去聯繫，如果找不到戊○○我就會找乙○○；金山街機房成員都跟戊○○借錢，如果戊○○
    不在就會由乙○○拿錢給我們，借支款項和機房的薪資扣抵後
    如果還有剩，就會由乙○○給我們，乙○○曾將其他成員的薪水
    裝在薪資袋內交給我，我再發放給其他成員；我會將戊○○、
    乙○○要看的薪資報表印出來帶回梅獅路租屋處給他們看，我
    有看過乙○○在記機房內的薪資帳目，乙○○會問戊○○如何記載
    ，而乙○○不會進機房紀錄我們每天騙來的所得，我們必須要
    直接紀錄，然後拿給她，扣案帳冊與記載機房薪資的帳冊是
    同一本等語（見105少連偵180卷一第35-36頁、105少連偵18
    0卷八第241-242頁、原審105訴字925卷三第108-115頁）。
    證人即被告庚○○於警詢時亦供稱：我們的手機平常統一保管
    鎖在戊○○、乙○○梅獅路租處他們房間保險箱內，要使用手機
    時再向戊○○、乙○○2人領用等語（見105少連偵180卷一第52
    頁背面），於偵查中證稱：乙○○除了記她自己經營KTV的帳
    之外，也有記機房的帳，機房的帳是由癸○○跟戊○○講，若戊○○不在就會跟乙○○講，因為乙○○也會問戊○○這個帳要怎麼記
    載；我與戊○○、癸○○等人討論機房事情的時候，乙○○也有在
    場聽聞，她負責機房記帳的事情等語（見105少連偵180卷八
    第238、240頁）。
  3.審酌：
  ①被告癸○○、庚○○在金山街機房係居於管理幹部之層級，且能
    自由進出金山街機房、梅獅路租屋處2處（相較之下，黃焜
    煒、己○○、陳震賢、丑○○、黃○豪、許○浩均不能自由進出金
    山街機房，見105少連偵180卷二第70、108頁、原審105訴92
    5號卷一第94、120頁背面），其2人對該電信機房之運作自
    有一定程度之了解。
  ②就被告乙○○參與金山街機房詐騙事務之討論、負責記載該機
    房帳目、該機房成員之行動電話由乙○○、戊○○集中收取保管
    等節，互核癸○○、庚○○2人前揭所述主要情節一致，並無明
    顯齟齬之處，堪認其等人前揭證述應非子虛。
  ③觀諸前揭戊○○之通訊監察譯文：
  ⑴於105年7月24日凌晨4時6分34秒，乙○○撥打電話向戊○○詢問
    「B（即乙○○，下同）：你保險箱密碼幾號，小余（音譯，
    即庚○○）要拿手機。A（即戊○○，下同）：那個2233。……B：
    2233是吧。A：對啦」。
  ⑵於同年7月31日凌晨2時32分31秒，乙○○撥打電話向戊○○詢問
    「B：弟弟要我去拿手機啦。A：那妳回去開給他。B：幾號
    啦。A：1133啦」（見105少連偵180卷一第11頁背面-12頁）
    ，足徵乙○○確有協助戊○○管制金山街機房成員手機之行為。
  ④被告乙○○及其辯護人辯稱：被告乙○○並無參與閱覽、發放薪
    資之分擔行為云云。然查，就被告乙○○管理機房帳務乙節，
    業據證人即被告丑○○於警詢時供稱：扣案帳冊（見105少連
    偵180卷一第13頁背面-14頁）所登載的是乙○○負責記錄我們
    預支薪水的紀錄，其上所載是我們每個人的代號，「強」是
    癸○○、「蔥」是許○浩、「剛」是己○○、「諭」是庚○○、「
    悍」是黃○豪、「萍」是乙○○、「微」是辛○○、「文」是一
    名連什麼鴻，但他已經於105年7月15日左右離開了，「刀」
    就是我本人、「偉」是黃焜煒，這些都是我們跟戊○○預支薪
    水的紀錄等語（見105少連偵180卷一第13頁背面-14頁、105
    少連偵180卷三第3頁背面）。且被告辛○○於同年8月7日上午
    12時31分許，撥打電話向乙○○稱「祥哥叫我去跟你拿3千」
    等語，有前揭辛○○之通訊監察譯文存卷可查（見105少連偵1
    80卷一第11頁）。此情，被告丑○○於警詢時亦供稱：上開辛○○與乙○○於電話中講的3千元，經我看過預支帳冊後，是辛○○向戊○○預支薪水後，再由乙○○記載在帳冊內，乙○○是會計
    ，因為我們預支薪水都是乙○○在記錄的等語（見105少連偵1
    80卷三第4頁）。綜上，益徵證人癸○○、庚○○前揭證述與事
    實相符，堪以採信。被告乙○○及其辯護人所辯
　　，與事實不符，自無足採。
  4.被告乙○○既於警詢時自承：我知道癸○○在做詐欺的工作等語
    （見105少連偵180卷四第107頁）、繼於原審自承：我搬到
    梅獅路租屋處後，聊天時聽到戊○○在做詐欺事情，我就問戊○○，戊○○說是癸○○找他做詐欺集團等語（見原審105訴925卷
    一第156頁背面-157頁），則乙○○既與知悉其當時男友戊○○
    從事詐欺工作，猶以自己犯罪意思與戊○○一同匯款支付金山
    街機房房租、掌管金山街機房帳務、共同管制金山街機房成
    員手機、聯繫車手頭及車手、閱覽薪資報表、發放薪資（無
    證據證明該薪資屬附表一詐欺行為之犯罪所得），縱令乙○○
    未曾進入過金山街機房，就本件犯行仍與戊○○等人有三人以
    上共同詐欺取財之犯意聯絡與行為分擔甚明。被告乙○○辯稱
    ：沒有參與戊○○等人的詐欺集團云云，與事實不符，不足採
    信。
  5.至證人戊○○固於原審證稱：乙○○不知道我們詐欺的事情，我
    騙乙○○說帳冊所記載是個人借支的錢云云、證人庚○○於原審
    翻異前詞改證稱：乙○○只有記借支的帳，沒有記機房的帳云
    云。然庚○○為乙○○之表弟、戊○○為乙○○之前男友，所為有利
    於乙○○之陳述是否屬實，已有可疑。而乙○○協助戊○○管理金
    山街機房帳務，前揭帳冊所載係該機房成員預支薪資，而非
    單純借支之紀錄、乙○○確已知悉戊○○、癸○○等人從事詐欺等
    節，業如前述。足見庚○○、戊○○此部分證詞，顯係曲意迴護
    乙○○之詞，要難憑採。另被告丑○○固供稱：在金山街機房未
    見過乙○○等語，然此僅能證明乙○○未到過金山街機房，然乙○○以自己參與犯罪意思參與本案並分擔本件犯罪行為部分工
    作，業如前述。參以共同實行犯罪行為之人，在共同意思範
    圍以內，各自分擔犯罪行為之一部，彼此協力、相互補充以
    達其犯罪之目的者，即應對於全部所發生之結果，共同負責
    。是縱令乙○○未曾進入過金山街機房，亦無法解免被告乙○○
    犯行之成立。
　6.被告乙○○之辯護人復辯稱：癸○○證述對方會以SKYPE方式傳
    送給我車手頭及車手的電話號碼，我就拿給戊○○或乙○○，由
    他們來聯繫車手，與詐騙集團實務上運作模式，詐騙成員成
    功誘使受害人匯款後，逕由機房人員與車手聯絡取款即可，
    豈會多此一舉再由癸○○將資料傳給機房以外之人去聯繫車手
    ，可見癸○○上開所述顯與經驗、論理法則不符，自無法以癸○○上開證述，採為乙○○有罪認定云云。然查，每個詐欺集團
    運作方式均隨著詐騙方式不同，而更異其運作手法、方式，
    未可一概而論。被告戊○○、乙○○由癸○○將資料傳給其2人，
    此舉反而更有助於更實際確切掌控車手行蹤，辯護人僅憑己
    意臆測癸○○所為多此一舉，與一般詐欺集團運作方式不同，
    遽以推論癸○○證述不足採，自嫌率斷。
　7.被告乙○○之辯護人另辯稱：癸○○於偵查中證述由戊○○與水房
    聯絡，而非乙○○，而於原審卻證述水房車手頭及車手都是由
    戊○○或乙○○聯絡，其指述顯屬前後不—，自不足採信，且不
    能僅以癸○○前後不一指述，作為不利於乙○○之認定云云。然
    查，癸○○於原審證述：車手頭及車手都是乙○○及戊○○在聯繫
    的乙節，其全文前後完整內容為，係原審法院詰問癸○○：「
    〈提示105少連偵180號卷七第7頁反面並告以要旨〉你之前在
    警詢時有稱，車手頭及車手都是戊○○及乙○○聯絡的，乙○○跟
    戊○○是如何聯繫車手的？」癸○○證稱：「就是他們SKYPE會
    給我一個電話號碼，我就拿給他們。」等語（見原審105訴9
    25卷三第114正、背面頁）。而依105少連偵180號卷七第7頁
    反面警詢筆錄記載，癸○○係於回答警方詢問：「（乙○○除了
    負責記帳擔任總務角色外是否還負責聯絡車手頭及車手？）
    」時，其答稱：車手頭及車手都是乙○○及戊○○在聯繫…。」
    等語，然辯護人卻執105少連偵180號卷八第243頁癸○○證述
    ，戊○○如何與水房合作及拆帳問題，質疑癸○○證述前後不不
    一，然癸○○於證述戊○○、乙○○聯絡水房車手頭、車手聯絡，
    與其證述戊○○如何與水房車手頭、車手合作、拆帳，係屬不
    同層次問題，堪認辯護人指摘癸○○證述前後不一，自係擷取
    證人證述片段，逕自解讀癸○○證述前後不一，自無法作為有
    利於被告乙○○之認定。再者，認定被告乙○○為本件加重詐欺
    共同正犯，除癸○○證述外，尚有其他前述補強證據，業如前
    述。辯護人辯稱：本件僅有癸○○單一證述不足以認定被告乙○○有本件加重詐欺云云，容有誤會。
　8.另被告乙○○之辯護人再辯稱：依庚○○證述水房係其與癸○○兩
    人在聯絡，可見癸○○證述聯絡車手頭及車手是戊○○、乙○○聯
    絡，與事實不符云云，但查，癸○○於偵查中證述：我經由介
    紹後透過網路SKYPE，才找到「黃金龍」話務系統，我教庚○○跟對方講需要用到對方話務線路，「黃金龍」話務系統就
    是在做詐騙線路機房，是「黃金龍」話務系統用遠端連線我
    們的GATEWAY，由遠端設定我們機上盒，大陸人的電話是另
    外買的，線路有問題時就請「黃金龍」話務系統處理，我後
    來就交給庚○○處理，「黃金龍」話務系統負責管理線路，由
    庚○○與「黃金龍」話務系統聯繫線路管理使用問題等語（見
    105少連偵180卷八第241-242頁）。依癸○○上開證述，其並
    未否認有與「黃金龍」話務系統聯絡，及經由「黃金龍」話
    務系統洽詢大陸地區配合之轉帳車手集團，至於聯絡車手頭
    及車手，係癸○○自水房取得資料後將資料戊○○、乙○○聯絡，
    兩者並無齟齬之處。　
　9.據上，被告乙○○及其辯護人所辯均係諉責之詞，自不足採。
    此部分事證明確，被告乙○○犯行洵堪認定，應依法論科。
  ㈢被告尤舜旻：
    訊據被告尤舜旻固坦承於105年11月8日上午8時50分許，在
    桃園市○鎮區○○街00號3樓B室為警查獲之事實，惟矢口否認
    有何三人以上共同詐欺取財之犯行，辯稱：我的中信銀行帳
    戶是借給一個叫「小劉」的朋友，他只說是用來收貨款的，
    我不知道他是要用來做詐騙，且我只有國中畢業，不會操作
    高科技的東西，扣案手機內的訊息是「小劉」叫我照樣傳給
    對方，我不知道訊息內容是什麼意思，我也不知道小劉的本
    名；隨身碟內「黃金龍」的圖片是不小心下載、儲存的云云
    。辯護人辯護稱:被告所為應該只是幫助犯，且其中信銀行
    之帳戶内的錢不是詐欺的錢，被告尤舜旻當時是聽「小劉」
    講上開帳戶内的錢就是他們要付電話系統租金的錢，小劉是
    二類電信的出租業者，跟詐欺集團是沒有關聯性的云云。經
    查：
  1.被告尤舜旻於105年11月8日上午8時50分許，在桃園市○鎮區
    ○○街00號3樓B室為警查獲，並扣得如附表四所示之物，其中
    附表四編號4所示隨身碟內儲存「黃金龍」話務系統之圖片
    等情，業據被告尤舜旻於警詢、偵查中、原審及本院審理中
    供承在卷（見105少連偵252卷第9、18-20、91、158-159、2
    28-229頁、原審卷一第20頁正、背面、第77頁、本院卷三第
    528頁），並有現場照片1張、電腦開啟附表四編號4隨身碟
    擷取畫面1張在卷可稽（見105少連偵252卷第22、163頁），
    此部分事實，首堪認定。
  2.證人庚○○於偵查中及原審證稱：從105年5月間開始，我們的
    話務系統幾乎都是找「黃金龍」，一直合作到我們被抓為止
    ，印象中費用是每分鐘3元，是癸○○跟對方談的，付給「黃
    金龍」話務系統的費用是用無摺存款的方式匯款，是對方要
    求的等語（見105少連偵180卷八第238-239頁、原審105訴92
    5卷三第117頁背面-118頁）。證人癸○○於偵查中及原審證稱
    ：我是透過網路找到「黃金龍」話務系統等語（見105少連
    偵180卷八第242頁、原審105訴925卷三第111頁）。並有金
    山街機房帳冊照片1張、庚○○行動電話翻拍照片1張、癸○○與
    「黃金龍」話務系統成員之通訊軟體SKYPE對話內容翻拍照
    片8張附卷可參（見105少連偵252卷第32、53、56-63頁）。
    佐以被告尤舜旻於本院審理時供承：我認識綽號「小劉」的
    時間大概是105年的2月份左右，他告訴我置物櫃的號碼和密
    碼，叫我過幾天到家樂福的置物櫃内拿一支電話，我就拿了
    裡面的手機和充電器，他叫我手機要保持開機的狀態。他叫
    我如果錢累積到五萬或十萬等一定的金額後再領出來放到另
    一個置物櫃，他會叫我放到中壢火車站或是内壢的家樂福的
    密碼櫃等語(見本院卷㈢第10頁)，依被告尤舜旻所述其受綽
    號「小劉」之人指示到家樂福的置物櫃内拿行動電話，並保
    持開機等待指示，且在其提供上開帳戶累積到一定金額後始
    前往提領，將提領款項放置在上述地點密碼櫃內，此舉顯與
    一般詐騙集團車手領取詐騙款項後放置隱密地點，再由其他
    詐欺成員取走之方式如出一轍。足認就附表一所列之詐欺犯
    行，金山街機房均係與「黃金龍」話務系統及
　　經由「黃金龍」話務系統洽詢大陸地區配合之轉帳車手集團
　　配合從事詐騙行為。
  3.依據前揭庚○○行動電話翻拍照片，訊息內容為「中國信託藝
    文分行，尤舜旻，銀行代號：822，帳號：0000-0000-0000
    ，黃金龍話費15000」，顯見「黃金龍」話費應存入之帳號
    即為尤舜旻前揭中國信託銀行帳戶。又觀諸扣案附表四編號
    3之行動電話內安裝有通訊軟體SKYPE，登入畫面即顯示「黃
    金龍」（見105少連偵252卷第26頁），與附表四編號4隨身
    碟內儲存之檔案相同；且該帳號於105年8月23日與「菲爾普
    斯-BOSS」之訊息內容提及「老闆我等等晚上六點回去陪我
    老母吃飯喔」，「菲爾普斯-BOSS」隨即回傳「好，生日快
    樂唷」（見105少連偵252卷第24頁），與尤舜旻之生日8月2
    3日吻合，且證人戊○○於原審證稱：「菲爾普斯-BOSS」是我
    本人等語（見原審105訴925卷三第174頁背面）。另金山街
    機房係使用VOS群呼系統（見105少連偵180卷五第84-85頁）
    ，使用該系統需透過設定連結至話務系統租賃線路之電信公
    司才能使用，而附表四編號1之行動電話內安裝有遠端控制
    軟體TEAMVIEWER、警方執行搜索時，適有顯示名稱為「（線
    商）」之人以通訊軟體SKYPE撥打電話至附表四編號4之行動
    電話等情，亦與證人庚○○於偵查中證稱：如果線路有問題，
    我就會向「黃金龍」話務系統反映，對方說會處理，但不會
    再打電話來，大約10分鐘內再試撥品質就正常等語（見105
    少連偵180卷八第239頁）相符。基此，堪認被告尤舜旻確為
    「黃金龍」話務系統之成員甚明。被告尤舜旻所辯與事實不
    符，不足採信。
  4.被告尤舜旻及其辯護人復辯稱：被告尤舜旻從事網拍工作，
    並沒有參與任何詐欺行為，被告僅是提供中信銀行帳戶供綽
    號「小劉」之人使用，「小劉」是二類電信的出租業者，跟
    詐欺集團沒有關聯性，縱認被告提供上開帳戶供他人匯入「
    黃金龍」話務系統租金的錢成立犯罪，亦僅屬幫助犯云云。
    惟按凡以自己犯罪之意思而參與犯罪，無論其所參與者是否
    犯罪構成要件之行為，皆為正犯，其以幫助他人犯罪之意思
    而參與犯罪，其所參與者，如係犯罪構成要件之行為，亦為
    正犯。是在犯意聯絡範圍內，就其合同行為，不論所參與是
    否為犯罪構成要件行為，均應論以共同正犯，令其對於犯意
    聯絡範圍內之全部行為負共同責任。查證人庚○○於偵查中及
    原審證稱：「黃金龍」話務系統的人一定知道我們在做詐欺
    ，因為如果是正常的業務，直接找中華電信就好了，我們這
    樣的運作方式一看就知道是在做詐欺等語（見105少連偵180
    卷八第238頁、原審105訴925卷三第117頁背面）。參以被告
    尤舜旻於偵查中自承：警方到我與女友承租桃園市○鎮區○○
    街00號租屋處時，我將將一個USB藏在洗衣粉中，是我開門
    之前藏的，因USB我有資料沒有刪除，且警方進來時，有講
    到一個「黃金龍」的東西，我怕警方會看到我有「黃金龍」
    話務系統圖片，而「黃金龍」就是一位叫「小劉」的人，所
    以我趕快把USB藏起來；且我之前有到中壢家樂福大賣場置
    物櫃拿「小劉」事先放置的華碩手機，用來接「小劉」打來
    指示我工作的電話，而中信銀行的帳戶是我提供給他，如果
    他有叫我去幫他領他人存到我中信銀行帳戶的錢，會給我45
    ,000元酬勞，我從領的錢中扣除，我覺得單純領錢每個月可
    以領45,000元，是從事詐騙工作，約於105年5月份時知道在
    做詐欺；我記得「小劉」使用「黃金龍」話務系統SKYPE帳
    戶名稱是wwf116688；菲爾普斯BOSS是是「小劉」介紹給我
    認識的，菲爾普斯找不到「小劉」時會透過我，且「小劉」
    會跟我講業績怎樣，我再轉達菲爾普斯等語（見105少連偵2
    52卷第92-94頁）。繼於檢察官聲請羈押時，被告尤舜旻於
    原審法院羈押庭訊問時供稱：我承認約於105年5月時知道他
    們在做詐騙工作，就跟「小劉」與菲爾普斯他們一起做到現
    在等語（見原審105年度聲機字第615號卷第10頁背面-11頁
    ）。依被告尤舜旻上開供述，可知其既為「黃金龍」話務系
    統之成員，並提供其所申辦中信銀行帳戶供「小劉」使用，
    顯有參與分擔詐騙行為一部分。據此，堪認被告尤舜旻就本
    件犯行，與戊○○等人確有三人以上共同詐欺取財之犯意聯絡
    與行為分擔無訛。辯護人辯稱:被告所為應該只是幫助犯云
    云，與事實不符，不足採信。
  5.被告尤舜旻之辯護人再辯稱：「小劉」是二類電信的出租業
    者，跟詐欺集團沒有關聯性犯云云。然查辯護人此部分所稱
    ，顯與被告尤舜旻於上開偵查中檢察官訊時及檢察官聲請羈
    押時其於原審法院羈押庭所為供述，大相逕庭，況被告尤舜
    旻已坦認約於105年5月時知道他們在做詐騙工作，就跟「小
    劉」與菲爾普斯他們一起做等情，業如前述，辯護人此部分
    所辯與事實不符，不足採信。
  6.承上，被告尤舜旻及其辯護人所辯均不足採。此部分事證明
    確，被告尤舜旻犯行，堪予認定，亦應依法論科。
二、論罪：
  ㈠組織犯罪防制條例第2、3條雖先後於106年4月19日、107年1
    月3日修正公布施行，並分別自106年4月21日、107年1月5日
    起生效，惟行為之處罰，以行為時之法律有明文規定者為限
    ，刑法第1條定有明文。再按組織犯罪防制條例於106年4月1
    9日修正公布，依同條例第19條規定並自公布日施行，而依
    中央法規標準法第13條規定，法規明定自公布或發布日施行
    者，自公布或發布之日起算至第3日起發生效力，因此106年
    4月19日修正公布之組織犯罪防制條例，應自同年月21日起
    生效施行。則關於106年4月20日以前（含同日）操縱或主持
    該具有持續性及牟利性之有結構性組織之詐欺集團之犯行，
    除其行為符合其他法律所規定之犯罪構成要件，應依該其他
    法律論處以外，基於罪刑法定原則，應無適用106年4月21日
    生效施行之組織犯罪防制條例規定論罪科刑之餘地（最高法
    院107年度台上字第2085號刑事判決意旨參照）。查被告戊○○、乙○○、甲○○（原名尤舜旻）、庚○○、辛○○、子○○（原名
    黃焜煒）、己○○、丑○○所為上開犯行時，106年4月19日修正
    後之組織犯罪防制條例第2、3條規定既尚未生效，揆諸上開
    說明，本案自無從適用上揭修正後條文，合先敘明。
  ㈡按刑法於民國103年6月18日增訂第339條之4，該條第1項第3
    款規定：「犯第339條詐欺罪而有下列情形之一者，處1年以
    上7年以下有期徒刑，得併科100萬元以下罰金：一、冒用政
    府機關或公務員名義犯之。二、三人以上共同犯之。三、以
    廣播電視、電子通訊、網際網路或其他媒體等傳播工具，對
    公眾散布而犯之。」其立法理由略以：「近年來詐欺案件頻
    傳，且趨於集團化、組織化，甚至結合網路、電信、通訊科
    技，每每造成廣大民眾受騙，此與傳統犯罪型態有別，若僅
    論以第339條詐欺罪責，實無法充分評價行為人之惡性。參
    酌德國、義大利、奧地利、挪威、荷蘭、瑞典、丹麥等外國
    立法例，均對於特殊型態之詐欺犯罪定有獨立處罰規定，爰
    增訂本條加重詐欺罪，……第一項各款加重事由……㈠行為人冒
    用政府機關或公務員名義施以詐欺行為，被害人係因出於遵
    守公務部門公權力之要求，及避免自身違法等守法態度而遭
    到侵害，則行為人不僅侵害個人財產權，更侵害公眾對公權
    力之信賴。是以，行為人之惡性及犯罪所生之危害均較普通
    詐欺為重，爰定為第1款加重事由。㈡多人共同行使詐術手段
    ，易使被害人陷於錯誤，其主觀惡性較單一個人行使詐術為
    重，有加重處罰之必要，爰仿照本法第222條第1項第1款之
    立法例，將『三人以上共同犯之』列為第2款之加重處罰事由
    。又本款所謂『3人以上共同犯之』，不限於實施共同正犯，
    尚包含同謀共同正犯。」準此，倘行為人以「冒用政府機關
    或公務員名義」施以詐欺取財行為，或「三人以上」共同犯
    詐欺取財行為，即已具備上開加重詐欺罪之構成要件。查被
    告戊○○、乙○○、尤舜旻、庚○○、辛○○、黃焜煒、己○○、丑○○
    與癸○○、陳震賢、少年黃○豪、少年許○浩、姓名年籍不詳綽
    號「小劉」之成年男子共組跨境電信詐欺集團，並分別擔任
    機房第一、二線人員及電腦手，並分工負責如事實欄所載事
    項，從事詐騙行為，顯係以「三人以上共同犯之」之方式行
    詐欺行為，自該當刑法第339條之4第1項第2款之加重事由。
  ㈢核被告戊○○、乙○○、庚○○、辛○○、黃焜煒、己○○、丑○○、尤
    舜旻上開所為，均係犯刑法第339條之4第2項、第1項第2款
    之三人以上共同詐欺取財未遂罪。
  ㈣按共同實施犯罪行為之人，在合同意思範圍以內，各自分擔
    犯罪行為之一部，相互利用他人之行為，以達其犯罪之目的
    者，即應對於全部所發生之結果，共同負責；故共同正犯間
    非僅就其自己實施之行為負其責任，並在犯意聯絡之範圍內
    ，對於其他共同正犯所實施之行為，亦應共同負責。又刑法
    之共同正犯，包括共謀共同正犯及實行共同正犯二者在內；
    祇須行為人有以共同犯罪之意思，參與共同犯罪計畫之擬定
    ，互為利用他人實行犯罪構成要件之行為，完成其等犯罪計
    畫，即克當之，不以每一行為人均實際參與部分構成要件行
    為或分取犯罪利得為必要，且數共同正犯之間，原不以直接
    發生犯意聯絡者為限，即有間接之聯絡者，亦包括在內。詐
    欺集團成員，以分工合作之方式，各自分擔犯罪行為之一部
    ，相互利用他人之行為，以達詐欺取財之目的，即應負共同
    正犯責任，不必每一階段犯行均經參與，且犯意之聯絡，亦
    不以直接發生者為限，其有間接之聯絡者，亦屬之。查現今
    詐騙集團為逃避警方查緝，多採分工方式為之，屬多人分工
    共同完成之集團性犯罪，而為隱匿日後犯罪所得，防止遭查
    緝，除有集團首謀之人外，尚區分為實施詐欺之人與拿取詐
    欺所得之人，各擔任該集團性犯罪不可或缺之角色，倘有其
    中某一環節脫落，將無法順遂達成詐欺之結果。因此，此種
    詐騙集團之各成員，固因各自分工不同，未能從頭到尾均有
    參與每個角色之行為，惟其等明顯均係基於自己犯意之意思
    ，而與其他成員間有共同詐欺不特定被害人之犯意聯絡，利
    用彼此行為，以達成共同詐欺取財之犯罪結果，自應對於全
    部結果共同負責。本件被告戊○○、乙○○、庚○○、尤舜旻及綽
    號「小劉」成年男子（均自105年5月下旬某日起）與丑○○（
    自105年6月初起）、少年黃○豪（自105年6月中旬起）、己○○（自105年7月初起）、辛○○（自105年7月間起）、陳震賢
    （自105年7月底某日起）、少年許○浩（自105年7月底某日
    起）及黃焜煒（自105年8 月1 日起）等人貪圖事後可分得
    之不法報酬，參與本件詐欺集團，擔任機房第一、二線人員
    、電腦手及提供提供網路電話話務平臺、洽詢大陸地區配合
    之轉帳車手集團，並分工負責如事實欄所載事項，以遂行詐
    騙事宜，足徵上述被告等人係基於自己犯罪之意思參與該集
    團之分工，分擔犯罪行為之一部，並利用他人之行為，以達
    詐欺犯罪之目的，雖彼此間未必直接聯絡，惟其等既各自分
    擔整體犯罪過程，依前揭說明，自應就本件詐騙集團所為，
    與其他成員共同負責。是被告戊○○、乙○○、尤舜旻、庚○○、
    辛○○、黃焜煒、己○○、丑○○及其他詐欺集團成員間，就上開
    犯行，皆有犯意聯絡及行為分擔，均為共同正犯。
  ㈤刑之加重、減輕：
  1.兒童及少年福利與權益保障法第112條第1項前段：
  ①被告戊○○、乙○○、庚○○、辛○○、黃焜煒、己○○行為時為成年
    人，而少年黃○豪、少年許○浩於行為時為12歲以上未滿18歲
    之少年，有其等之年籍資料在卷可參。
  ②少年黃○豪於警詢時證稱：金山街機房的成員都知悉我和許○
    浩是未成年人等語（見105少連偵180卷三第28頁背面），被
    告丑○○於警詢時供稱：機房內的人都知道黃○豪、許○浩是未
    成年人等語（見105少連偵180卷八第9頁），被告癸○○於偵
    查中亦供稱：我知道黃○豪、許○浩看起來很年輕，有可能看
    起來未滿18歲等語（見105少連偵180卷六第118、120頁），
    堪認金山街機房成員即被告庚○○、辛○○、黃焜煒、己○○均知
    悉黃○豪、許○浩於行為時為未滿18歲之少年。
  ③被告癸○○於偵查中供稱：黃○豪、許○浩是朋友介紹，我找他
    們2人加入前，有先帶他們去給戊○○看過等語（見桃園地檢
    署105少連偵180卷六第118頁），被告戊○○於偵查中供稱：
    「阿旱」即黃○豪有來過梅獅路租屋處，我與他在客廳聊天
    ，他看起來17、18歲等語（見105少連偵180卷六第128頁）
    。則被告戊○○身為金山街機房之出資者及負責人，在黃○豪
    、許○浩進入機房之前就曾與其等見面，少年黃○豪更曾前往
    梅獅路租屋處與戊○○聊天，顯見戊○○亦知悉黃○豪、許○浩於
    行為時為未滿18歲之少年。
  ④又被告丑○○於偵查中供稱：105年7月12日我們機房的人和戊○○、乙○○一起去墾丁玩，算是詐欺旅遊，在墾丁時戊○○、乙○○都有付帳等語（見105少連偵180卷三第35頁、105少連偵18
    0卷六第112頁）。被告己○○於偵查中供稱：在墾丁要去夜店
    時，黃○豪、許○浩進不去，我們跟癸○○說他們2人未滿18歲
    ，癸○○說你們現在才知道，還說看許○浩的樣子確實像小孩
    等語（見105少連偵180卷六第112頁）。故被告乙○○縱未進
    入金山街機房，然其曾與戊○○等人一同前往墾丁，對黃○豪
    、許○浩無法進入夜店一事自無諉為不知之理，足認被告乙○○亦知悉黃○豪、許○浩於行為時為未滿18歲之少年。
  ⑤綜上，被告戊○○、乙○○、庚○○、辛○○、黃焜煒、己○○均知悉
    黃○豪、許○浩為少年，而與之共同實施上開29罪，均應依兒
    童及少年福利與權益保障法第112條第1項前段之規定，加重
    其刑。
  ⑥至被告丑○○行為時為18歲以上未滿20歲之未成年人，被告尤
    舜旻為「黃金龍」話務系統成員，卷內並無事證足認其對金
    山街機房之成員組成有所知悉，自無從依前揭規定加重其刑
    。
  2.按刑法第25條所謂已著手於犯罪行為之實行，係指針對於構
    成要件之行為，已開始實行者而言，以有別於「著手」前之
    「預備」行為；而所謂已著手，當指依據行為人主觀之犯罪
    計畫，行為人已開始實行與構成要件行為具有必要關連性之
    行為，因此對行為客體之法益保護製造出法所不容許之風險
    ，該風險足以導致構成要件結果之實現；以本案詐欺罪而言
    ，當詐騙集團遣人使用集團架設之網路系統程式撥打電話給
    特定民眾，其主觀犯罪計畫，便係透過該電話之接通而開始
    以事先備妥之虛偽身分與捏造之情節行騙該民眾，企圖詐取
    該民眾之私財，客觀上，撥打電話與接通開始實行詐術之構
    成要件行為間亦有緊密且必要之關連性，除非因電話失效、
    對方因故未接聽等因素而未能開始有效通話，否則，一線人
    員撥通電話後，必緊接著開始對該民眾施以訛詐話術企圖詐
    財，而使該受話民眾之財物有遭詐騙之可能，製造出法所不
    容許之風險，依據前揭標準，自當認定撥打電話本身已係詐
    欺行為之開始實行，而非僅係著手前之預備行為。被告戊○○
    、乙○○、尤舜旻、庚○○、辛○○、黃焜煒、己○○、丑○○等人及
    詐欺集團其他成員已著手撥打電話向附表一所示之被害人施
    用詐術，惟被害人尚未匯出款項，均為未遂犯，爰依刑法第
    25條第2項規定，均依既遂犯之刑度減輕其刑。就被告戊○○
    、乙○○、庚○○、辛○○、黃焜煒、己○○部分，並依刑法第71條
    第1 項規定先加後減之。
  3.累犯：
  ①被告乙○○、黃焜煒、己○○構成累犯：
    被告乙○○前於103年間因公共危險案件，經原審法院102年度
    壢交簡字第2807號判決處有期徒刑2月確定，於103年10月31
    日易科罰金執行完畢；被告黃焜煒前於100年間因詐欺案件
    ，經臺灣新北地方法院99年度易字第1763號判決判處有期徒
    刑6月確定，於101年1月1日縮刑期滿執行完畢；被告己○○前
    於100年間因違反毒品危害防制條例案件，經原審法院100年
    度審易字第399號判決判處有期徒刑4月確定，於100年8月24
    日易科罰金執行完畢等情，有其等之本院被告前案紀錄表各
    1份在卷可按，其等於受此有期徒刑之執行完畢後，5年內故
    意再犯本件有期徒刑以上之刑之罪，均為累犯。
  ②按受徒刑之執行完畢，或一部之執行而赦免後，5年以內故意
    再犯有期徒刑以上之罪者，為累犯，加重本刑至二分之一。
    」有關累犯加重本刑部分，不生違反憲法一行為不二罰原則
    之問題。惟其不分情節，基於累犯者有其特別惡性及對刑罰
    反應力薄弱等立法理由，一律加重最低本刑，於不符合刑法
    第59條所定要件之情形下，致生行為人所受之刑罰超過其所
    應負擔罪責之個案，其人身自由因此遭受過苛之侵害部分，
    對人民受憲法第8條保障之人身自由所為限制，不符憲法罪
    刑相當原則，牴觸憲法第23條比例原則（司法院大法官釋字
    第775號解釋文參照）。自大法官上開解釋以觀，於現行刑
    法第47條第1項修正前，行為人合乎累犯之要件下，法院「
    得」加重其本刑至二分之一，量刑時並不當然須受刑法第47
    條第1項「加重本刑至二分之一」之限制，而全無裁量之餘
    地，亦即法院於量刑時應以行為人個人之罪責為基礎，基於
    罪刑相當原則下，依個案審酌行為人是否須依刑法第47條第
    1項加重本刑至二分之一。
  ③法院於量刑時應以被告之責任為基礎，始合乎罪刑相當原則
    ，並依被告有無加重、減輕或免除其刑之事由，及依刑法第
    57條、第58條規定為科刑之基礎。細繹刑法第47條第1項考
    量加重之修正理由意涵，係基於行為人「刑罰反應力薄弱」
    及「特別惡性」，亦即行為人再犯本次犯行係因其就前罪（
    計算累犯基準之罪）執行刑罰後仍不知警惕、自我控管不佳
    ，認具有特別惡性，而有社會防衛之必要，故須予以加重，
    觀之刑法第47條第1項之加重理由，與刑法第57條所規定之
    關於犯罪動機、目的、所受之刺激及品行等資料容有重疊之
    處，法院於裁量行為人後罪之刑度時，認行為人關於累犯加
    重內涵，於質量上均能為刑法第57條所定各款所包含時，不
    應依累犯規定加重其刑，否則即有違反重複評價禁止之原則
    。查本件被告乙○○、黃焜煒、己○○雖已合乎累犯之要件，然
    本院就其前科品行關於前罪係因詐欺案件遭法院判刑，於執
    行完畢後又為本件詐欺犯行等情，均已為刑法第57條各款所
    含括，既已就上開被告乙○○、黃焜煒、己○○之前科（含累犯
    基準前罪）資料考量，認其等本件自我控管不佳、對刑罰反
    應力薄弱等情狀予以審酌，無再依刑法第47條第1項加重之
    必要。另本院既未依累犯規定加重其刑，爰不在被告乙○○、
    黃焜煒、己○○所諭知之主文中贅列累犯。
　4.按刑法第59條規定犯罪之情狀顯可憫恕，認科以最低度刑仍
    嫌過重者，得酌量減輕其刑，此雖為法院依法得行使裁量之
    事項，然非漫無限制，必須犯罪另有特殊之原因、環境與情
    狀，在客觀上足以引起一般之同情而顯可憫恕，認為即予宣
    告法定低度刑期，猶嫌過重者，始有其適用。是以，為此項
    裁量減輕其刑時，必須就被告全部犯罪情狀予以審酌，在客
    觀上是否有足以引起社會上一般人之同情，而可憫恕之情形
    ，始謂適法。經查，近年詐騙集團盛行，造成多數被害人鉅
    額損失，嚴重破壞社會治安，其行徑廣為社會大眾所髮指，
    且被告被告戊○○、乙○○、尤舜旻、庚○○、辛○○、黃焜煒、己○○、陳震賢等人均正值青壯年，四肢健全，竟捨正途不就，
    不思循正當途徑謀取財物，僅因經濟困頓即參與詐欺集團，
    意圖以輕鬆賺錢之方式，牟取不法利益，主觀可非難性甚高
    ，危害社會秩序甚鉅，此等犯罪情狀，在客觀上實難認有何
    足以引起一般同情而顯可憫恕，或科以最低度刑仍嫌過重之
    情形，是本院綜合各情，認被告戊○○、乙○○、尤舜旻、庚○○
    、辛○○、黃焜煒、己○○等人所犯上開罪行，難認有情輕法重
    ，顯可憫恕之情狀，故均無援引刑法第59條規定酌量減輕其
    刑之餘地。
三、撤銷改判之理由：
  ㈠原審認被告被告戊○○、乙○○、尤舜旻、庚○○、辛○○、黃焜煒
    、己○○、丑○○有上開加重詐欺取財未遂犯行，犯罪事證均明
    確並據以論科，固非無見。惟查：①被告戊○○、乙○○、庚○○
    、尤舜旻及綽號「小劉」成年男子（均自105年5月下旬某日
    起）分別與丑○○（自105年6月初起）、少年黃○豪（自105年
    6月中旬起）、己○○（自105年7月初起）、辛○○（自105年7
    月間起）、陳震賢（自105年7月底某日起）、少年許○浩（
    自105年7月底某日起）及黃焜煒（自105年8月1日起），有
    犯意聯絡、行為分擔，業如前述，原判決並未區別被告丑○○
    、少年黃○豪、己○○、辛○○、陳震賢、少年許○浩、黃焜煒等
    人加入詐欺集團共同犯罪始點不同，皆以105年5月下旬某日
    起為始點，與卷內證據資料不符。②按除有其他特別規定者
    外，犯罪工具物必須屬於被告所有，或被告有事實上之處分
    權時，始得在該被告罪刑項下諭知沒收；至於非所有權人，
    又無共同處分權之共同正犯，自無庸在其罪刑項下諭知沒收
    （最高法院107年度台上字第1109號判決參照）。扣案附表
    二所示之物均為金山街機房負責人即被告戊○○所有、附表三
    編號1之帳冊為被告乙○○所有、附表三編號2之行動電話為被
    告庚○○所有及附表三編號3之平板電腦、編號4之行動電話為
    被告癸○○所有供犯罪所用之物，但其他共同被告既無所有權
    ，亦無共同處分權，依上開最高法院判決意旨，自無庸在其
    他被告等罪刑項下諭知沒收，乃原判決並未區分，對全部被
    告諭知沒收，容有未洽（詳後述）。被告乙○○、尤舜旻猶執
    前詞否認犯罪提起上訴、被告戊○○否認其為詐欺集團主要負
    責人及被告庚○○否認為金山街機房現場負責人提起上訴
    ，均無足採，業經本院指駁如前，其四人否認部分均無理由
    。至被告戊○○、庚○○、丑○○、辛○○、黃焜煒、己○○以原審量
    刑過重云云，提起上訴，惟按刑之量定，屬法院得依職權自
    由裁量之事項，苟於量刑時，已以行為人之責任為基礎，並
    斟酌刑法第57條各款所列一切情狀，在法定刑度之內予以裁
    量，又未濫用其職權，所量之刑亦無違公平、比例、罪刑相
    當及不利益變更禁止原則者，即不得遽指為違法。原判決於
    量刑時，已以戊○○、庚○○、丑○○、辛○○、黃焜煒、己○○之責
    任為基礎，斟酌刑法第57條各款所列一切情狀，就其等6人
    所犯如附表一所示各29罪，分別戊○○有期徒刑11月（共29罪
    ）、庚○○及黃焜煒有期徒刑9月（各共29罪）、丑○○有期徒
    刑7月（共29罪）、辛○○及己○○有期徒刑8月（各共29罪），
    並未逾法定刑度之範圍（即法律之外部性界限），亦無違比
    例、公平及罪刑相當原則（即法律之內部性界限）或有濫用
    其裁量職權之情形，且被告等6人所犯該罪法定本刑為「1年
    以上7年以下有期徒刑，得併科1百萬元以下罰金」，其5人
    為未遂犯，依未遂犯規定減輕其刑，原判判決各量處上開刑
    度，並無過重之情，其等6人以原判決量刑過重提起上訴，
    亦無理由。惟原判決既有上開可議，依法應將原判決關於被
    告戊○○、乙○○、尤舜旻、庚○○、丑○○、辛○○、黃焜煒、己○○
    等人部分，均撤銷改判。
　㈡爰以行為人之責任為基礎，審酌被告戊○○、乙○○、尤舜旻、
    庚○○、丑○○、辛○○、黃焜煒、己○○等人，均正值青壯之年，
    其等不思循正當途徑獲取所需，竟為圖謀一己私利，竟籌組
    或參與跨境電信詐欺集團向大陸地區被害人詐取財物，顯不
    尊重他人財產法益，且損及我國國際形象至鉅，自應受一定
    程度之刑事非難。兼衡被告戊○○等人各自於本件犯行之參與
    程度及角色分工（如事實欄所示）、其等犯後態度（乙○○未
    坦承犯行、尤舜旻除未坦承犯行；被告戊○○、庚○○否認部分
    犯行外，被告尤舜旻並有前揭湮滅證據之舉；其餘被告均坦
    承犯行）、生活狀況及前案紀錄（黃焜煒有前述詐欺犯罪之
    論罪科刑紀錄，足見其對於個人財產法益之尊重及財產所有
    、分配規範之認知，較諸乙○○〈前案為公共危險案件〉、己○○
    〈前案為違反毒品危害防制條例案件〉及其餘被告更為薄弱）
    、智識程度、家庭經濟狀況（見本院卷三第516-517頁）等
    一切情狀，分別量處如主文第二至九項所示之刑。
  ㈢又數罪定其應執行刑時，除應就各別刑罰規範之目的、輕重
    罪間體系之平衡、整體犯罪非難評價、各行為彼此間之偶發
    性、與被告前科之關聯性、各行為所侵害法益之專屬性或同
    一性、數罪對法益侵害之加重效應、罪數所反映之被告人格
    特性與犯罪傾向、社會對特定犯罪例如一再殺人或販毒行為
    處罰之期待等，為綜合判斷外，尤須參酌上開實現刑罰公平
    性，以杜絕僥倖、減少犯罪之立法意旨，為妥適之裁量。又
    被告戊○○、乙○○、庚○○、尤舜旻部分，審酌其等犯罪情節及
    所反應出之人格特性，以及其所犯上開各罪行為態樣、手段
    、動機實屬相似，責任非難重複程度較高，本於刑罰經濟與
    責罰相當之考量，綜合斟酌被告戊○○、乙○○、庚○○、尤舜旻
    犯罪行為之不法與罪責程度，及對其施以矯正之必要性及宣
    告刑刑罰效果的邊際遞減關係，另衡酌被告丑○○、辛○○、黃
    焜煒、己○○分擔工作係屬被動受指示之角色，所犯上開各罪
    為整體非難評價，分別定被告戊○○、乙○○、庚○○、尤舜旻、
    丑○○、辛○○、黃焜煒、己○○分別定其應執行刑如被告等人各
    宣告刑項下所示。
　㈣就定執行刑部分，另說明理由如下：　
　　被告戊○○系詐騙集團主要負責人、乙○○系負責詐騙集團會計
    ，協助戊○○管理金山街機房帳務、運作金山街機房、庚○○為
    金接機房現場負責人之一、尤舜旻為戊○○等人提供網路電話
    話務平臺及談洽詢大陸地區配合之轉帳車手集團，情節較其
    他被告丑○○、辛○○、黃焜煒、己○○擔任一線機手為重，故量
    處較一線機手之被告稍重之刑。本院審酌戊○○等人所上開犯
    行時間相隔未遠、侵害法益相同，所為犯行之行為與時間關
    連性及連續性較為密接，對法益侵害之加重效應不大，刑事
    不法並未因之層升，如以實質累加方式定執行刑，則處罰之
    刑度將超過其行為之不法內涵，違反罪責原則，及考量因生
    命有限，刑罰對被告造成之痛苦程度，係隨刑度增加而生加
    乘效果，非以等比方式增加，是以隨罪數增加遞減刑罰方式
    ，當足以評價被告行為不法性之法理（即多數犯罪責任遞減
    原則），本院於宣告刑及所定之執行刑仍均未逾越原審所定
    刑度，本院自得重新審酌定其應執行刑。
  ㈤本案不為緩刑宣告之理由：　　
　　本院衡酌被告庚○○、辛○○所為上開詐欺犯行，顯非一時思慮
    不週，且審度近年來國內詐欺集團猖獗，犯罪手法日新月異
    ，甚至發展出跨國及高科技之詐騙手法；因詐騙集團多係以
    人頭帳戶、轉接電話等隱蔽之方式遮蓋己身身分，且詐騙集
    團為取得詐騙之款項，雇用多名機手詐騙，增加偵查機關查
    緝犯罪之困難度，並廣為新聞媒體報導及政府機關宣導反詐
    騙之重要，其等尚難諉為不知，且其等正值青壯之年、非無
    謀生能力，竟不思以己之力獲取生活所需，反透過擔任詐欺
    集團之成員方式牟取不法利益，此不僅使受詐騙被害人之財
    產法益有受侵害之虞，且亦將使詐欺集團更為猖獗，其主觀
    犯意可非難性極高，本件甚至是跨國詐騙，嚴重影響我國國
    際聲譽，綜上，本院仍認以上被告庚○○、辛○○均無任何暫不
    執行其刑為適當之情狀，並無諭知緩刑之必要。
  四、沒收：
  ㈠被告戊○○等人行為後，關於沒收規定部分，刑法於104 年12
    月30日修正公布第2 條第2 項、第38條、第40條，增訂第38
    條之1、第38條之2 、第38條之3 、第40條之2 條文及第5 
    章之1章名，並自105 年7 月1 日施行，故於105 年7 月1 
    日後，如有涉及比較沒收新舊法之問題，即應逕依修正後刑
    法第2 條第2 項規定，適用裁判時之法律。而犯罪工具物之
    沒收，固已跳脫刑罰或保安處分之性質歸屬，而為刑罰或保
    安處分以外之獨立法律效果。但依法得予沒收之犯罪工具物
    ，本質上仍受憲法財產權之保障，祗因行為人濫用憲法所賦
    予之財產權保障，持以供犯罪或預備犯罪所用，造成社會秩
    序之危害，為預防並遏止犯罪，現行刑法乃規定，除有其他
    特別規定者外，法官得就屬於犯罪行為人者之工具物宣告沒
    收之（第38條第2項參照）。而共同正犯供犯罪或預備犯罪
    所用之物，法無必須諭知連帶沒收之明文，雖實務上有認為
    本於責任共同之原則，已於共犯中之一人確定判決諭知沒收
    ，對於其他共犯之判決仍應宣告沒收，或就各共同正犯間採
    連帶沒收主義，以避免執行時發生重複沒收之問題。然所謂
    「責任共同原則」，係指行為人對於犯罪共同加工所發生之
    結果，相互歸責，因責任共同，須成立相同之罪名，至於犯
    罪成立後應如何沒收，仍須以各行為人對工具物有無所有權
    或共同處分權為基礎，並非因共同正犯責任共同，即應對各
    共同正犯重複諭知（連帶）沒收。亦即「共同責任原則」僅
    在處理共同犯罪參與關係中責任之認定，與犯罪工具物之沒
    收重在犯罪預防並遏止犯罪係屬兩事，不得混為一談。此觀
    目前實務認為，共同正犯之犯罪所得如採連帶沒收，即與罪
    刑法定主義、罪責原則均相齟齬，必須依各共同正犯間實際
    犯罪利得分別沒收，始為適法等情益明。又供犯罪或預備犯
    罪所用之物如已扣案，即無重複沒收之疑慮，尚無對各共同
    正犯諭知連帶沒收之必要；而犯罪工具物如未扣案，因法律
    又有追徵之規定（刑法第38條第4項），則對未提供犯罪工
    具物之共同正犯追徵沒收，是否科以超過其罪責之不利責任
    ，亦非無疑。且為避免執行時發生重複沒收之違誤，祗須檢
    察官本於不重複沒收之原則妥為執行即可，亦無於判決內諭
    知連帶沒收之必要。而重複對各共同正犯宣告犯罪所用之物
    連帶沒收，除非事後追徵，否則對非所有權人或無共同處分
    權之共同正犯宣告沒收，並未使其承擔財產損失，亦無從發
    揮任何預防並遏止犯罪之功能。尤以對未經審理之共同正犯
    諭知連帶沒收，剝奪該共同正犯受審之權利，更屬違法。從
    而，除有其他特別規定者外，犯罪工具物必須屬於被告所有
    ，或被告有事實上之處分權時，始得在該被告罪刑項下諭知
    沒收；至於非所有權人，又無共同處分權之共同正犯，自無
    庸在其罪刑項下諭知沒收（最高法院107年度台上字第1109
    號判決意旨參照）。
  ㈡扣案如附表二所示之物均為金山街機房負責人即被告戊○○所
    有並提供供本件犯罪所用乙節，業據被告辛○○、黃焜煒、己○○、陳震賢、丑○○供承在卷（見原審105訴925卷二第166頁
    背面-167、168頁正、背面、原審105訴925卷三第36頁正、
    背面），除被告戊○○外，其他共同被告既無所有權，亦無共
    同處分權，依上開說明，僅應對被告戊○○犯罪項下，依刑法
    第38條第2項規定宣告沒收，無庸在其他被告等罪刑項下諭
    知沒收。
  ㈢扣案如附表三編號1所示之帳冊為被告乙○○所有，供記錄金山
    街機房帳目所用之物，業如前述；附表三編號2所示之行動
    電話為被告庚○○所有（另扣案如附表三編號3所示之平板電
    腦、附表三編號4所示之行動電話為被告癸○○所有，業經原
    審判決沒收確定），供聯繫、監視本件詐欺犯行所用之物（
    見105少連偵180卷七第9頁背面、第32-87頁），其他共同被
    告既無所有權，亦無共同處分權，依上開說明，就附表三編
    號1所示之帳冊，僅應在被告乙○○犯罪項下；而附表三編號2
    所示之行動電話，其他共同被告既無所有權，亦無共同處分
    權，依上開說明，附表三編號2所示之行動電話，僅應在被
    告庚○○犯罪項下，分別依刑法第38條第2項規定對其等分別
    宣告沒收，無庸在其他被告等罪刑項下諭知沒收。
  ㈣扣案如附表四所示之物均為被告尤舜旻所有之物，且編號1所
    示之行動電話內安裝有遠端控制軟體TEAMVIEWER、編號3所
    示之行動電話係供「黃金龍」帳號登入通訊軟體SKYPE所用
    、編號4所示之隨身碟內儲存有「黃金龍」顯示圖片等情，
    均如前述；而編號2所示之行動電話係供尤舜旻與「小劉」
    聯絡使用（見105少連偵252卷第19頁、原審106訴107卷一第
    77頁），屬供本件犯行所用之物，除被告尤舜旻外，其他共
    同被告既無所有權，亦無共同處分權，依上開說明，僅應對
    被告尤舜旻犯罪項下，依刑法第38條第2項規定宣告沒收，
    無庸在其他被告等罪刑項下諭知沒收。
  ㈤至其餘扣案物品，經核與本件犯行無直接關聯，爰不宣告沒
    收。至檢察官追加起訴書雖聲請沒收犯罪所得，惟附表一所
    示之被害人既未匯款，卷內復無事證足認被告戊○○等人就該
    等犯行有何犯罪所得，自無從諭知沒收。
乙、上訴駁回（檢察官就原審判決附表五無罪提起上訴）部分：
一、公訴暨追加起訴意旨略以：被告戊○○、癸○○、庚○○意圖為自
    己不法所有，共同基於詐欺取財之犯意聯絡，與不詳之詐騙
    集團成員共組詐騙集團，戊○○為集團負責人，指派癸○○於10
    5年5月21日承租桃園市○○區○○街000巷00號14樓房屋，由癸○○、庚○○購買電腦、電話、數據機、閘道器(Gateway)、集線
    器(Hub)等設備，於105年5月間某日起，在上址設立詐欺機
    房（下稱金山機房），並以一線詐欺成員可分得集團詐欺所
    得款項8%、二線詐欺線成員可分得集團詐欺所得款項12%、
    倘兼任其他職務每月另有酬勞等誘因，陸續僱用有犯意聯絡
    之被告丑○○、乙○○、辛○○、黃焜煒、己○○（無罪部分經原審
    判決確定；105年7月初加入）、陳震賢（經原審判決確定；
    自105年7月16日加入）、少年黃○豪（姓名詳卷，89年7月8
    日生）、少年許○浩（姓名詳卷，89年8月15日生）等前往金
    山機房擔任金山機房成員。戊○○、癸○○、庚○○、丑○○、乙○○
    、辛○○、黃焜煒（含被告尤舜旻，下稱被告戊○○等人）、少
    年黃○豪、少年許○浩陸續自加入集團時起，互為以下之分工
    ：戊○○為該機房負責人，負責機房財務運作及管理，並於其
    位在桃園市○○區○○路0段000巷00號8樓居處，保管機房成員
    之行動電話及記帳，乙○○擔任會計，協助戊○○記帳、運作該
    金山機房，癸○○為機房現場管理人、二線詐欺成員，庚○○為
    電腦手、二線詐欺成員、機房現場管理人，並負責聯絡有犯
    意聯絡代號為「黃金龍」話務系統成員即被告尤舜旻等人發
    送詐騙電話，丑○○擔任一線、二線詐欺成員及一線督導人員
    ，辛○○擔任一線詐欺成員及成員伙食，黃焜煒、己○○、陳震
    賢、少年許○浩擔任一線詐欺成員，少年黃○豪擔任電腦手兼
    一線詐欺成員，「黃金龍」之話務系統成員尤舜旻等人則負
    責金山機房發送詐騙電話之線路管理。嗣戊○○、癸○○、庚○○
    、丑○○、乙○○、辛○○、黃焜煒、少年黃○豪、少年許○浩、「
    黃金龍」話務系統成員尤舜旻等人即以前開分工方式，於如
    附表五所示時間，以如附表五所示詐騙手法向如附表五所示
    被害人詐騙，致如附表五所示被害人陷於錯誤，依詐騙集團
    成員指示，匯款如附表所示金額至如附表五所示帳戶，該等
    款項旋遭詐欺集團成員提領殆盡，因認被告戊○○、乙○○、癸○○、庚○○、辛○○、黃焜煒、丑○○、尤舜旻等人就此部分，均
    係涉犯刑法第339條之4第1項第2款之三人以上共同犯詐欺取
    財罪嫌等語。
二、按犯罪事實應依證據認定之，無證據不得認定犯罪事實，不
    能證明被告犯罪者，應諭知無罪之判決。刑事訴訟法第154
    條第2項、第301條第1項分別定有明文。
三、公訴意旨認被告戊○○、乙○○、癸○○、庚○○、辛○○、黃焜煒、
    丑○○、尤舜旻等人涉犯三人以上共同詐欺取財罪嫌，無非係
    以被告戊○○等人於警詢及偵查中之供述、附表五各編號所示
    被害人丙○○、壬○○、丁○○於警詢（大陸地區，下同）時之證
    述、庚○○行動電話翻拍照片等資料，為其主要論據。訊據被
    告戊○○、乙○○、癸○○、庚○○、辛○○、黃焜煒、丑○○、尤舜旻
    等人堅詞否認有何此部分三人以上共同詐欺取財犯行，均辯
    稱：並未參與此部分三人以上共同詐欺取財等語。
四、經查：
  ㈠被告戊○○等人共組跨境電信詐欺集團之事實，固經認定如前
    ；被告庚○○之行動電話內有「工商21張旭攀00000000000000
    00000」之訊息乙節，亦有庚○○行動電話翻拍照片1張存卷可
    查（見105少連偵180卷四第77頁）。然證人丙○○於警詢時證
    稱：對方冒充新華保險公司人員、上海靜安公安局警官要求
    我操作ATM以監管帳戶云云（見105少連偵180卷五第55-56頁
    ）、被害人壬○○於警詢時證稱：我接到自稱京東客服人員的
    電話，要求我操作ATM解除企業用戶設定云云（見105少連偵
    180卷五第59頁）、被害人丁○○於警詢時證稱：對方冒充無
    錫市公安局、上海嘉定公安局刑偵大隊，說我涉及非法洗錢
    ，要求我操作ATM交付款項以供查驗云云（見105少連偵180
    卷五第69-71頁），均與被告戊○○等人使用之詐欺手法（一
    線話務手佯裝網路購物商城客服人員、二線話務手佯稱銀行
    職員）迥異。
  ㈡被告癸○○、庚○○、黃焜煒、己○○、丑○○於原審審理中亦一致
    供稱：我們都是用同一套說法，沒有變更過，我們從來沒有
    冒充過保險公司人員或大陸地區檢、警人員等語（見原審法
    院105訴925卷四第86-88頁），本件復未於扣案電子設備中
    發現附表五各編號所示被害人丙○○、壬○○、丁○○遭詐欺之錄
    音檔案，自難認附表五各編號所示被害人之詐欺案件，亦為
    被告戊○○、乙○○、癸○○、庚○○、辛○○、黃焜煒、丑○○、尤舜
    旻等人所為。
  ㈢基此，公訴意旨固指稱被告戊○○、乙○○、癸○○、庚○○、辛○○
    、黃焜煒、丑○○、尤舜旻等人涉犯此部分三人以上共同詐欺
    取財罪嫌。惟依檢察官所提各項證據，均不足證明被告戊○○
    、乙○○、癸○○、庚○○、辛○○、黃焜煒、丑○○、尤舜旻等人有
    前揭加重詐欺之犯行，既不能證明被告戊○○、乙○○、癸○○、
    庚○○、辛○○、黃焜煒、丑○○、尤舜旻等人此部分犯罪，自應
    為被告等人此部分無罪諭知。
五、原審本同上之見解，以不能證明被告被告戊○○、乙○○、癸○○
    、庚○○、辛○○、黃焜煒、丑○○、尤舜旻等人此部分加重詐欺
    犯行，而分別為被告等人無罪之諭知，其認事用法，俱無違
    誤。
六、檢察官上訴意旨略以：附表五各編號所示被害人丙○○、壬○○
    、丁○○遭騙之時間點，均為105年6月底，而桃園市○○區○○街
    000巷00號14樓機房之設立時間點，則為105年6月初，時間
    點上吻合。上列被害人遭騙後，匯款至中國工商銀行戶名：
    張旭攀、帳號000000000000000000號之帳戶，前開帳戶資料
    於被告庚○○扣案之iPhone手機中發現；且附表五各編號所示
    被害人證稱之被害過程，均提及操作ATM情節，與原審判決
    認定之誘導操作ATM犯罪手法部分相同，原判決認事用法尚
    嫌未洽云云。惟查：本件無從認定被告戊○○、乙○○、癸○○、
    庚○○、辛○○、黃焜煒、丑○○、尤舜旻等人參與對附表五各編
    號所示被害人之加重詐欺犯行；復查無被告戊○○、乙○○、癸○○、庚○○、辛○○、黃焜煒、丑○○、尤舜旻等人就檢察官前開
    所指之犯行，有參與之行為，已據本院論述如前，是檢察官
    前開所指，自難遽採。此外，縱附表五各編號所示被害人丙○○、壬○○、丁○○遭騙之時間點，與被告戊○○等人參與設在桃
    園市○○區○○街000巷00號14樓機房之設立時點相近；且被害
    人遭騙後，匯款至上開中國工商銀行戶名張旭攀之帳戶，因
    不同詐騙集團取得相同之人頭帳戶作為被害人遭詐騙後匯款
    至該人頭帳戶，亦無法排除其可能性，而檢察官所提各項證
    據亦無法完全排除此種可能性，依「罪證有疑、利於被告」
    原則，自應從有利於被告有利之認定。況附表五各編號所示
    被害人均未指認係被告戊○○、乙○○、癸○○、庚○○、辛○○、黃
    焜煒、丑○○、尤舜旻等人，遑論認定犯罪事實應依證據，為
    刑事訴訟法所明定，故被告否認犯罪事實所持之辯解，縱屬
    不能成立，仍非有積極證據足以證明其犯罪行為，不能遽為
    有罪之認定。檢察官於卷內所具證據，未見有何證據、資料
    ，足資證明、認定附表五各編號所示被害人遭詐騙款項係由
    被告戊○○、乙○○、癸○○、庚○○、辛○○、黃焜煒、丑○○、尤舜
    旻等人所為或參與。檢察官上揭所指，顯為徒憑被害人指訴
    遭騙之時間點，與被告使用之桃園市○○區○○街000巷00號14
    樓機房之設立時間點相近，被害人遭詐騙後所匯款項至上述
    帳戶等所為之臆測之詞，難認有據。本件檢察官上訴係對原
    審依職權所為之證據取捨以及心證裁量，反覆爭執，惟依檢
    察官就此部分所提出之各項證據，尚無法達於通常一般之人
    均不致有所懷疑，而得確信其為真實之程度，而不足認定被
    告戊○○、乙○○、癸○○、庚○○、辛○○、黃焜煒、丑○○、尤舜旻
    等人涉有此部分三人以上共同犯詐欺取財犯行，已如前述，
    檢察官並未進一步提出其他積極證據以實其說，上訴難認為
    有理由，應予駁回。
丙、被告黃焜煒經本院合法傳喚，無正當理由不到庭，爰不待其
    陳述逕為一造辯論判決。
據上論斷，應依刑事訴訟法第371條、第368條、第369條第1項前
段、第364條、第299條第1項前段，判決如主文。
本案經檢察官王遠志提起公訴及追加起訴，檢察官朱哲群提起上
訴，檢察官蘇佩鈺到庭執行職務。
中　　華　　民　　國　　110 　年　　2 　　月　　24　　日
                  刑事第二十五庭審判長法  官  邱滋杉
                                      法  官  黃翰義
                                      法  官  文家倩
以上正本證明與原本無異。
如不服本判決，應於收受送達後20日內向本院提出上訴書狀，其
未敘述上訴之理由者並得於提起上訴後20日內向本院補提理由書
（均須按他造當事人之人數附繕本）「切勿逕送上級法院」。
                                      書記官  陳嬿如
中　　華　　民　　國　　110 　年　　2 　　月　　25　　日
附錄：本案論罪科刑法條全文
中華民國刑法第339條之4
犯第339條詐欺罪而有下列情形之一者，處1年以上7年以下有期
徒刑，得併科1百萬元以下罰金：
一、冒用政府機關或公務員名義犯之。
二、三人以上共同犯之。
三、以廣播電視、電子通訊、網際網路或其他媒體等傳播工具，
    對公眾散布而犯之。
前項之未遂犯罰之。
附表一：
編號 被害人(音譯) 詐  騙  方  法 時間 共同正犯 主         文 1 王玉環 一線話務手偽裝是某某大陸網路商城客服人員，稱新進工作人員操作不慎將對方資料設成批發商客戶造成扣款錯誤，將請銀行人員(二線務手)協助取消年度批發商為由，誘導使被害人至ATM轉帳以行使詐騙 105年7月28日晚間11時6分許 戊○○、乙○○、癸○○、庚○○、尤舜旻、丑○○、辛○○、黃焜煒、己○○、少年黃○豪、少年許○浩尤舜旻、綽號「小劉」成年男子等「黃金龍」話務系統成員 戊○○成年人與少年犯三人以上共同詐欺取財未遂罪，處有期徒刑拾壹月。扣案如附表二所示之物均沒收。 乙○○成年人與少年犯三人以上共同詐欺取財未遂罪，處有期徒刑拾月。扣案如附表三編號1所示之物沒收。 庚○○成年人與少年犯三人以上共同詐欺取財未遂罪，處有期徒刑玖月。扣案如附表三編號2所示之物沒收。 辛○○成年人與少年犯三人以上共同詐欺取財未遂罪，處有期徒刑捌月。 子○○成年人與少年犯三人以上共同詐欺取財未遂罪，處有期徒刑玖月。 己○○成年人與少年犯三人以上共同詐欺取財未遂罪，處有期徒刑捌月。 丑○○犯三人以上共同詐欺取財未遂罪，處有期徒刑柒月。 甲○○犯三人以上共同詐欺取財未遂罪，處有期徒刑拾月。扣案如附表四所示之物均沒收。 2 蔡進 同上 105年7月29日下午5時29分許 同上 戊○○成年人與少年犯三人以上共同詐欺取財未遂罪，處有期徒刑拾壹月。扣案如附表二所示之物均沒收。 乙○○成年人與少年犯三人以上共同詐欺取財未遂罪，處有期徒刑拾月。扣案如附表三編號1所示之物沒收。 庚○○成年人與少年犯三人以上共同詐欺取財未遂罪，處有期徒刑玖月。扣案如附表三編號2所示之物沒收。 辛○○成年人與少年犯三人以上共同詐欺取財未遂罪，處有期徒刑捌月。 子○○成年人與少年犯三人以上共同詐欺取財未遂罪，處有期徒刑玖月。 己○○成年人與少年犯三人以上共同詐欺取財未遂罪，處有期徒刑捌月。 丑○○犯三人以上共同詐欺取財未遂罪，處有期徒刑柒月。 甲○○犯三人以上共同詐欺取財未遂罪，處有期徒刑拾月。扣案如附表四所示之物均沒收。 3 朱雪玉 同上 105年7月29日下午5時30分許 同上 戊○○成年人與少年犯三人以上共同詐欺取財未遂罪，處有期徒刑拾壹月。扣案如附表二所示之物均沒收。 乙○○成年人與少年犯三人以上共同詐欺取財未遂罪，處有期徒刑拾月。扣案如附表三編號1所示之物沒收。 庚○○成年人與少年犯三人以上共同詐欺取財未遂罪，處有期徒刑玖月。扣案如附表三編號2所示之物沒收。 辛○○成年人與少年犯三人以上共同詐欺取財未遂罪，處有期徒刑捌月。 子○○成年人與少年犯三人以上共同詐欺取財未遂罪，處有期徒刑玖月。 己○○成年人與少年犯三人以上共同詐欺取財未遂罪，處有期徒刑捌月。 丑○○犯三人以上共同詐欺取財未遂罪，處有期徒刑柒月。 甲○○犯三人以上共同詐欺取財未遂罪，處有期徒刑拾月。扣案如附表四所示之物均沒收。 4 李再美 同上 105年7月31日晚間6時40分許 同上 戊○○成年人與少年犯三人以上共同詐欺取財未遂罪，處有期徒刑拾壹月。扣案如附表二所示之物均沒收。 乙○○成年人與少年犯三人以上共同詐欺取財未遂罪，處有期徒刑拾月。扣案如附表三編號1所示之物沒收。 庚○○成年人與少年犯三人以上共同詐欺取財未遂罪，處有期徒刑玖月。扣案如附表三編號2所示之物沒收。 辛○○成年人與少年犯三人以上共同詐欺取財未遂罪，處有期徒刑捌月。 子○○成年人與少年犯三人以上共同詐欺取財未遂罪，處有期徒刑玖月。 己○○成年人與少年犯三人以上共同詐欺取財未遂罪，處有期徒刑捌月。 丑○○犯三人以上共同詐欺取財未遂罪，處有期徒刑柒月。 甲○○犯三人以上共同詐欺取財未遂罪，處有期徒刑拾月。扣案如附表四所示之物均沒收。 5 王清松 同上 105年7月31日晚間6時57分許 同上 戊○○成年人與少年犯三人以上共同詐欺取財未遂罪，處有期徒刑拾壹月。扣案如附表二所示之物均沒收。 乙○○成年人與少年犯三人以上共同詐欺取財未遂罪，處有期徒刑拾月。扣案如附表三編號1所示之物沒收。 庚○○成年人與少年犯三人以上共同詐欺取財未遂罪，處有期徒刑玖月。扣案如附表三編號2所示之物沒收。 辛○○成年人與少年犯三人以上共同詐欺取財未遂罪，處有期徒刑捌月。 子○○成年人與少年犯三人以上共同詐欺取財未遂罪，處有期徒刑玖月。 己○○成年人與少年犯三人以上共同詐欺取財未遂罪，處有期徒刑捌月。 丑○○犯三人以上共同詐欺取財未遂罪，處有期徒刑柒月。 甲○○犯三人以上共同詐欺取財未遂罪，處有期徒刑拾月。扣案如附表四所示之物均沒收。 6 金麗萍 同上 105年8月1日晚間8時52分許 同上 戊○○成年人與少年犯三人以上共同詐欺取財未遂罪，處有期徒刑拾壹月。扣案如附表二所示之物均沒收。 乙○○成年人與少年犯三人以上共同詐欺取財未遂罪，處有期徒刑拾月。扣案如附表三編號1所示之物沒收。 庚○○成年人與少年犯三人以上共同詐欺取財未遂罪，處有期徒刑玖月。扣案如附表三編號2所示之物沒收。 辛○○成年人與少年犯三人以上共同詐欺取財未遂罪，處有期徒刑捌月。 子○○成年人與少年犯三人以上共同詐欺取財未遂罪，處有期徒刑玖月。 己○○成年人與少年犯三人以上共同詐欺取財未遂罪，處有期徒刑捌月。 丑○○犯三人以上共同詐欺取財未遂罪，處有期徒刑柒月。 甲○○犯三人以上共同詐欺取財未遂罪，處有期徒刑拾月。扣案如附表四所示之物均沒收。 7 游文靜 同上 105年8月1日晚間8時51分許 同上 戊○○成年人與少年犯三人以上共同詐欺取財未遂罪，處有期徒刑拾壹月。扣案如附表二所示之物均沒收。 乙○○成年人與少年犯三人以上共同詐欺取財未遂罪，處有期徒刑拾月。扣案如附表三編號1所示之物沒收。 庚○○成年人與少年犯三人以上共同詐欺取財未遂罪，處有期徒刑玖月。扣案如附表三編號2所示之物沒收。 辛○○成年人與少年犯三人以上共同詐欺取財未遂罪，處有期徒刑捌月。 子○○成年人與少年犯三人以上共同詐欺取財未遂罪，處有期徒刑玖月。 己○○成年人與少年犯三人以上共同詐欺取財未遂罪，處有期徒刑捌月。 丑○○犯三人以上共同詐欺取財未遂罪，處有期徒刑柒月。 甲○○犯三人以上共同詐欺取財未遂罪，處有期徒刑拾月。扣案如附表四所示之物均沒收。 8 高娜娜 同上 105年8月1日晚間9時2分許 同上 戊○○成年人與少年犯三人以上共同詐欺取財未遂罪，處有期徒刑拾壹月。扣案如附表二所示之物均沒收。 乙○○成年人與少年犯三人以上共同詐欺取財未遂罪，處有期徒刑拾月。扣案如附表三編號1所示之物沒收。 庚○○成年人與少年犯三人以上共同詐欺取財未遂罪，處有期徒刑玖月。扣案如附表三編號2所示之物沒收。 辛○○成年人與少年犯三人以上共同詐欺取財未遂罪，處有期徒刑捌月。 子○○成年人與少年犯三人以上共同詐欺取財未遂罪，處有期徒刑玖月。 己○○成年人與少年犯三人以上共同詐欺取財未遂罪，處有期徒刑捌月。 丑○○犯三人以上共同詐欺取財未遂罪，處有期徒刑柒月。 甲○○犯三人以上共同詐欺取財未遂罪，處有期徒刑拾月。扣案如附表四所示之物均沒收。 9 王南 同上 105年8月1日晚間8時38分許 同上 戊○○成年人與少年犯三人以上共同詐欺取財未遂罪，處有期徒刑拾壹月。扣案如附表二所示之物均沒收。 乙○○成年人與少年犯三人以上共同詐欺取財未遂罪，處有期徒刑拾月。扣案如附表三編號1所示之物沒收。 庚○○成年人與少年犯三人以上共同詐欺取財未遂罪，處有期徒刑玖月。扣案如附表三編號2所示之物沒收。 辛○○成年人與少年犯三人以上共同詐欺取財未遂罪，處有期徒刑捌月。 子○○成年人與少年犯三人以上共同詐欺取財未遂罪，處有期徒刑玖月。 己○○成年人與少年犯三人以上共同詐欺取財未遂罪，處有期徒刑捌月。 丑○○犯三人以上共同詐欺取財未遂罪，處有期徒刑柒月。 甲○○犯三人以上共同詐欺取財未遂罪，處有期徒刑拾月。扣案如附表四所示之物均沒收。 10 王寧 同上 105年8月3日晚間6時34分許 同上 戊○○成年人與少年犯三人以上共同詐欺取財未遂罪，處有期徒刑拾壹月。扣案如附表二所示之物均沒收。 乙○○成年人與少年犯三人以上共同詐欺取財未遂罪，處有期徒刑拾月。扣案如附表三編號1所示之物沒收。 庚○○成年人與少年犯三人以上共同詐欺取財未遂罪，處有期徒刑玖月。扣案如附表三編號2所示之物沒收。 辛○○成年人與少年犯三人以上共同詐欺取財未遂罪，處有期徒刑捌月。 子○○成年人與少年犯三人以上共同詐欺取財未遂罪，處有期徒刑玖月。 己○○成年人與少年犯三人以上共同詐欺取財未遂罪，處有期徒刑捌月。 丑○○犯三人以上共同詐欺取財未遂罪，處有期徒刑柒月。 甲○○犯三人以上共同詐欺取財未遂罪，處有期徒刑拾月。扣案如附表四所示之物均沒收。 11 劉小苑 同上 105年8月3日晚間6時7分許 同上 戊○○成年人與少年犯三人以上共同詐欺取財未遂罪，處有期徒刑拾壹月。扣案如附表二所示之物均沒收。 乙○○成年人與少年犯三人以上共同詐欺取財未遂罪，處有期徒刑拾月。扣案如附表三編號1所示之物沒收。 庚○○成年人與少年犯三人以上共同詐欺取財未遂罪，處有期徒刑玖月。扣案如附表三編號2所示之物沒收。 辛○○成年人與少年犯三人以上共同詐欺取財未遂罪，處有期徒刑捌月。 子○○成年人與少年犯三人以上共同詐欺取財未遂罪，處有期徒刑玖月。 己○○成年人與少年犯三人以上共同詐欺取財未遂罪，處有期徒刑捌月。 丑○○犯三人以上共同詐欺取財未遂罪，處有期徒刑柒月。 甲○○犯三人以上共同詐欺取財未遂罪，處有期徒刑拾月。扣案如附表四所示之物均沒收。 12 劉文悌 同上 105年8月3日晚間6時許 同上 戊○○成年人與少年犯三人以上共同詐欺取財未遂罪，處有期徒刑拾壹月。扣案如附表二所示之物均沒收。 乙○○成年人與少年犯三人以上共同詐欺取財未遂罪，處有期徒刑拾月。扣案如附表三編號1所示之物沒收。 庚○○成年人與少年犯三人以上共同詐欺取財未遂罪，處有期徒刑玖月。扣案如附表三編號2所示之物沒收。 辛○○成年人與少年犯三人以上共同詐欺取財未遂罪，處有期徒刑捌月。 子○○成年人與少年犯三人以上共同詐欺取財未遂罪，處有期徒刑玖月。 己○○成年人與少年犯三人以上共同詐欺取財未遂罪，處有期徒刑捌月。 丑○○犯三人以上共同詐欺取財未遂罪，處有期徒刑柒月。 甲○○犯三人以上共同詐欺取財未遂罪，處有期徒刑拾月。扣案如附表四所示之物均沒收。 13 陳菲菲 同上 105年8月3日晚間6時5分許、105年8月4日晚間7時17分許 同上 戊○○成年人與少年犯三人以上共同詐欺取財未遂罪，處有期徒刑拾壹月。扣案如附表二所示之物均沒收。 乙○○成年人與少年犯三人以上共同詐欺取財未遂罪，處有期徒刑拾月。扣案如附表三編號1所示之物沒收。 庚○○成年人與少年犯三人以上共同詐欺取財未遂罪，處有期徒刑玖月。扣案如附表三編號2所示之物沒收。 辛○○成年人與少年犯三人以上共同詐欺取財未遂罪，處有期徒刑捌月。 子○○成年人與少年犯三人以上共同詐欺取財未遂罪，處有期徒刑玖月。 己○○成年人與少年犯三人以上共同詐欺取財未遂罪，處有期徒刑捌月。 丑○○犯三人以上共同詐欺取財未遂罪，處有期徒刑柒月。 甲○○犯三人以上共同詐欺取財未遂罪，處有期徒刑拾月。扣案如附表四所示之物均沒收。 14 周瑞 同上 105年8月3日下午1時16分許 同上 戊○○成年人與少年犯三人以上共同詐欺取財未遂罪，處有期徒刑拾壹月。扣案如附表二所示之物均沒收。 乙○○成年人與少年犯三人以上共同詐欺取財未遂罪，處有期徒刑拾月。扣案如附表三編號1所示之物沒收。 庚○○成年人與少年犯三人以上共同詐欺取財未遂罪，處有期徒刑玖月。扣案如附表三編號2所示之物沒收。 辛○○成年人與少年犯三人以上共同詐欺取財未遂罪，處有期徒刑捌月。 子○○成年人與少年犯三人以上共同詐欺取財未遂罪，處有期徒刑玖月。 己○○成年人與少年犯三人以上共同詐欺取財未遂罪，處有期徒刑捌月。 丑○○犯三人以上共同詐欺取財未遂罪，處有期徒刑柒月。 甲○○犯三人以上共同詐欺取財未遂罪，處有期徒刑拾月。扣案如附表四所示之物均沒收。 15 張瓊文 同上 105年8月3日晚間9時5分許 同上 戊○○成年人與少年犯三人以上共同詐欺取財未遂罪，處有期徒刑拾壹月。扣案如附表二所示之物均沒收。 乙○○成年人與少年犯三人以上共同詐欺取財未遂罪，處有期徒刑拾月。扣案如附表三編號1所示之物沒收。 庚○○成年人與少年犯三人以上共同詐欺取財未遂罪，處有期徒刑玖月。扣案如附表三編號2所示之物沒收。 辛○○成年人與少年犯三人以上共同詐欺取財未遂罪，處有期徒刑捌月。 子○○成年人與少年犯三人以上共同詐欺取財未遂罪，處有期徒刑玖月。 己○○成年人與少年犯三人以上共同詐欺取財未遂罪，處有期徒刑捌月。 丑○○犯三人以上共同詐欺取財未遂罪，處有期徒刑柒月。 甲○○犯三人以上共同詐欺取財未遂罪，處有期徒刑拾月。扣案如附表四所示之物均沒收。 16 吳彩雲 同上 105年8月3日晚間7時54分許 同上 戊○○成年人與少年犯三人以上共同詐欺取財未遂罪，處有期徒刑拾壹月。扣案如附表二所示之物均沒收。 乙○○成年人與少年犯三人以上共同詐欺取財未遂罪，處有期徒刑拾月。扣案如附表三編號1所示之物沒收。 庚○○成年人與少年犯三人以上共同詐欺取財未遂罪，處有期徒刑玖月。扣案如附表三編號2所示之物沒收。 辛○○成年人與少年犯三人以上共同詐欺取財未遂罪，處有期徒刑捌月。 子○○成年人與少年犯三人以上共同詐欺取財未遂罪，處有期徒刑玖月。 己○○成年人與少年犯三人以上共同詐欺取財未遂罪，處有期徒刑捌月。 丑○○犯三人以上共同詐欺取財未遂罪，處有期徒刑柒月。 甲○○犯三人以上共同詐欺取財未遂罪，處有期徒刑拾月。扣案如附表四所示之物均沒收。 17 華豔 同上 105年8月3日晚間9時12分許 同上 戊○○成年人與少年犯三人以上共同詐欺取財未遂罪，處有期徒刑拾壹月。扣案如附表二所示之物均沒收。 乙○○成年人與少年犯三人以上共同詐欺取財未遂罪，處有期徒刑拾月。扣案如附表三編號1所示之物沒收。 庚○○成年人與少年犯三人以上共同詐欺取財未遂罪，處有期徒刑玖月。扣案如附表三編號2所示之物沒收。 辛○○成年人與少年犯三人以上共同詐欺取財未遂罪，處有期徒刑捌月。 子○○成年人與少年犯三人以上共同詐欺取財未遂罪，處有期徒刑玖月。 己○○成年人與少年犯三人以上共同詐欺取財未遂罪，處有期徒刑捌月。 丑○○犯三人以上共同詐欺取財未遂罪，處有期徒刑柒月。 甲○○犯三人以上共同詐欺取財未遂罪，處有期徒刑拾月。扣案如附表四所示之物均沒收。 18 沈顏嬌 同上 105年8月3日下午5時15分許 同上 戊○○成年人與少年犯三人以上共同詐欺取財未遂罪，處有期徒刑拾壹月。扣案如附表二所示之物均沒收。 乙○○成年人與少年犯三人以上共同詐欺取財未遂罪，處有期徒刑拾月。扣案如附表三編號1所示之物沒收。 庚○○成年人與少年犯三人以上共同詐欺取財未遂罪，處有期徒刑玖月。扣案如附表三編號2所示之物沒收。 辛○○成年人與少年犯三人以上共同詐欺取財未遂罪，處有期徒刑捌月。 子○○成年人與少年犯三人以上共同詐欺取財未遂罪，處有期徒刑玖月。 己○○成年人與少年犯三人以上共同詐欺取財未遂罪，處有期徒刑捌月。 丑○○犯三人以上共同詐欺取財未遂罪，處有期徒刑柒月。 甲○○犯三人以上共同詐欺取財未遂罪，處有期徒刑拾月。扣案如附表四所示之物均沒收。 19 陳琳 同上 105年8月3日晚間7時19分許 同上 戊○○成年人與少年犯三人以上共同詐欺取財未遂罪，處有期徒刑拾壹月。扣案如附表二所示之物均沒收。 乙○○成年人與少年犯三人以上共同詐欺取財未遂罪，處有期徒刑拾月。扣案如附表三編號1所示之物沒收。 庚○○成年人與少年犯三人以上共同詐欺取財未遂罪，處有期徒刑玖月。扣案如附表三編號2所示之物沒收。 辛○○成年人與少年犯三人以上共同詐欺取財未遂罪，處有期徒刑捌月。 子○○成年人與少年犯三人以上共同詐欺取財未遂罪，處有期徒刑玖月。 己○○成年人與少年犯三人以上共同詐欺取財未遂罪，處有期徒刑捌月。 丑○○犯三人以上共同詐欺取財未遂罪，處有期徒刑柒月。 甲○○犯三人以上共同詐欺取財未遂罪，處有期徒刑拾月。扣案如附表四所示之物均沒收。 20 胡秀秀 同上 105年8月3日晚間9時13分許 同上 戊○○成年人與少年犯三人以上共同詐欺取財未遂罪，處有期徒刑拾壹月。扣案如附表二所示之物均沒收。 乙○○成年人與少年犯三人以上共同詐欺取財未遂罪，處有期徒刑拾月。扣案如附表三編號1所示之物沒收。 庚○○成年人與少年犯三人以上共同詐欺取財未遂罪，處有期徒刑玖月。扣案如附表三編號2所示之物沒收。 辛○○成年人與少年犯三人以上共同詐欺取財未遂罪，處有期徒刑捌月。 子○○成年人與少年犯三人以上共同詐欺取財未遂罪，處有期徒刑玖月。 己○○成年人與少年犯三人以上共同詐欺取財未遂罪，處有期徒刑捌月。 丑○○犯三人以上共同詐欺取財未遂罪，處有期徒刑柒月。 甲○○犯三人以上共同詐欺取財未遂罪，處有期徒刑拾月。扣案如附表四所示之物均沒收。 21 黃麗雲 同上 105年8月3日晚間7時許 同上 戊○○成年人與少年犯三人以上共同詐欺取財未遂罪，處有期徒刑拾壹月。扣案如附表二所示之物均沒收。 乙○○成年人與少年犯三人以上共同詐欺取財未遂罪，處有期徒刑拾月。扣案如附表三編號1所示之物沒收。 庚○○成年人與少年犯三人以上共同詐欺取財未遂罪，處有期徒刑玖月。扣案如附表三編號2所示之物沒收。 辛○○成年人與少年犯三人以上共同詐欺取財未遂罪，處有期徒刑捌月。 子○○成年人與少年犯三人以上共同詐欺取財未遂罪，處有期徒刑玖月。 己○○成年人與少年犯三人以上共同詐欺取財未遂罪，處有期徒刑捌月。 丑○○犯三人以上共同詐欺取財未遂罪，處有期徒刑柒月。 甲○○犯三人以上共同詐欺取財未遂罪，處有期徒刑拾月。扣案如附表四所示之物均沒收。 22 梁忠慶 同上 105年8月4日晚間8時26分許 同上 戊○○成年人與少年犯三人以上共同詐欺取財未遂罪，處有期徒刑拾壹月。扣案如附表二所示之物均沒收。 乙○○成年人與少年犯三人以上共同詐欺取財未遂罪，處有期徒刑拾月。扣案如附表三編號1所示之物沒收。 庚○○成年人與少年犯三人以上共同詐欺取財未遂罪，處有期徒刑玖月。扣案如附表三編號2所示之物沒收。 辛○○成年人與少年犯三人以上共同詐欺取財未遂罪，處有期徒刑捌月。 子○○成年人與少年犯三人以上共同詐欺取財未遂罪，處有期徒刑玖月。 己○○成年人與少年犯三人以上共同詐欺取財未遂罪，處有期徒刑捌月。 丑○○犯三人以上共同詐欺取財未遂罪，處有期徒刑柒月。 甲○○犯三人以上共同詐欺取財未遂罪，處有期徒刑拾月。扣案如附表四所示之物均沒收。 23 陳萍 同上 105年8月4日晚間7時18分許 同上 戊○○成年人與少年犯三人以上共同詐欺取財未遂罪，處有期徒刑拾壹月。扣案如附表二所示之物均沒收。 乙○○成年人與少年犯三人以上共同詐欺取財未遂罪，處有期徒刑拾月。扣案如附表三編號1所示之物沒收。 庚○○成年人與少年犯三人以上共同詐欺取財未遂罪，處有期徒刑玖月。扣案如附表三編號2所示之物沒收。 辛○○成年人與少年犯三人以上共同詐欺取財未遂罪，處有期徒刑捌月。 子○○成年人與少年犯三人以上共同詐欺取財未遂罪，處有期徒刑玖月。 己○○成年人與少年犯三人以上共同詐欺取財未遂罪，處有期徒刑捌月。 丑○○犯三人以上共同詐欺取財未遂罪，處有期徒刑柒月。 甲○○犯三人以上共同詐欺取財未遂罪，處有期徒刑拾月。扣案如附表四所示之物均沒收。 24 秦艷麗 同上 105年8月5日晚間8時31分許 同上 戊○○成年人與少年犯三人以上共同詐欺取財未遂罪，處有期徒刑拾壹月。扣案如附表二所示之物均沒收。 乙○○成年人與少年犯三人以上共同詐欺取財未遂罪，處有期徒刑拾月。扣案如附表三編號1所示之物沒收。 庚○○成年人與少年犯三人以上共同詐欺取財未遂罪，處有期徒刑玖月。扣案如附表三編號2所示之物沒收。 辛○○成年人與少年犯三人以上共同詐欺取財未遂罪，處有期徒刑捌月。 子○○成年人與少年犯三人以上共同詐欺取財未遂罪，處有期徒刑玖月。 己○○成年人與少年犯三人以上共同詐欺取財未遂罪，處有期徒刑捌月。 丑○○犯三人以上共同詐欺取財未遂罪，處有期徒刑柒月。 甲○○犯三人以上共同詐欺取財未遂罪，處有期徒刑拾月。扣案如附表四所示之物均沒收。 25 莫海容 同上 105年8月5日下午5時57分許 同上 戊○○成年人與少年犯三人以上共同詐欺取財未遂罪，處有期徒刑拾壹月。扣案如附表二所示之物均沒收。 乙○○成年人與少年犯三人以上共同詐欺取財未遂罪，處有期徒刑拾月。扣案如附表三編號1所示之物沒收。 庚○○成年人與少年犯三人以上共同詐欺取財未遂罪，處有期徒刑玖月。扣案如附表三編號2所示之物沒收。 辛○○成年人與少年犯三人以上共同詐欺取財未遂罪，處有期徒刑捌月。 子○○成年人與少年犯三人以上共同詐欺取財未遂罪，處有期徒刑玖月。 己○○成年人與少年犯三人以上共同詐欺取財未遂罪，處有期徒刑捌月。 丑○○犯三人以上共同詐欺取財未遂罪，處有期徒刑柒月。 甲○○犯三人以上共同詐欺取財未遂罪，處有期徒刑拾月。扣案如附表四所示之物均沒收。 26 江海峰 同上 105年8月8日晚間8時38分許 同上 戊○○成年人與少年犯三人以上共同詐欺取財未遂罪，處有期徒刑拾壹月。扣案如附表二所示之物均沒收。 乙○○成年人與少年犯三人以上共同詐欺取財未遂罪，處有期徒刑拾月。扣案如附表三編號1所示之物沒收。 庚○○成年人與少年犯三人以上共同詐欺取財未遂罪，處有期徒刑玖月。扣案如附表三編號2所示之物沒收。 辛○○成年人與少年犯三人以上共同詐欺取財未遂罪，處有期徒刑捌月。 子○○成年人與少年犯三人以上共同詐欺取財未遂罪，處有期徒刑玖月。 己○○成年人與少年犯三人以上共同詐欺取財未遂罪，處有期徒刑捌月。 丑○○犯三人以上共同詐欺取財未遂罪，處有期徒刑柒月。 甲○○犯三人以上共同詐欺取財未遂罪，處有期徒刑拾月。扣案如附表四所示之物均沒收。 27 鄭豪 同上 105年8月8日晚間9時12分許 同上 戊○○成年人與少年犯三人以上共同詐欺取財未遂罪，處有期徒刑拾壹月。扣案如附表二所示之物均沒收。 乙○○成年人與少年犯三人以上共同詐欺取財未遂罪，處有期徒刑拾月。扣案如附表三編號1所示之物沒收。 庚○○成年人與少年犯三人以上共同詐欺取財未遂罪，處有期徒刑玖月。扣案如附表三編號2所示之物沒收。 辛○○成年人與少年犯三人以上共同詐欺取財未遂罪，處有期徒刑捌月。 子○○成年人與少年犯三人以上共同詐欺取財未遂罪，處有期徒刑玖月。 己○○成年人與少年犯三人以上共同詐欺取財未遂罪，處有期徒刑捌月。 丑○○犯三人以上共同詐欺取財未遂罪，處有期徒刑柒月。 甲○○犯三人以上共同詐欺取財未遂罪，處有期徒刑拾月。扣案如附表四所示之物均沒收。 28 石婷婷 同上 105年8月8日晚間8時48分許 同上 戊○○成年人與少年犯三人以上共同詐欺取財未遂罪，處有期徒刑拾壹月。扣案如附表二所示之物均沒收。 乙○○成年人與少年犯三人以上共同詐欺取財未遂罪，處有期徒刑拾月。扣案如附表三編號1所示之物沒收。 庚○○成年人與少年犯三人以上共同詐欺取財未遂罪，處有期徒刑玖月。扣案如附表三編號2所示之物沒收。 辛○○成年人與少年犯三人以上共同詐欺取財未遂罪，處有期徒刑捌月。 子○○成年人與少年犯三人以上共同詐欺取財未遂罪，處有期徒刑玖月。 己○○成年人與少年犯三人以上共同詐欺取財未遂罪，處有期徒刑捌月。 丑○○犯三人以上共同詐欺取財未遂罪，處有期徒刑柒月。 甲○○犯三人以上共同詐欺取財未遂罪，處有期徒刑拾月。扣案如附表四所示之物均沒收。 29 張小魚 同上 105年8月9日下午1時34分許 同上 戊○○成年人與少年犯三人以上共同詐欺取財未遂罪，處有期徒刑拾壹月。扣案如附表二所示之物均沒收。 乙○○成年人與少年犯三人以上共同詐欺取財未遂罪，處有期徒刑拾月。扣案如附表三編號1所示之物沒收。 庚○○成年人與少年犯三人以上共同詐欺取財未遂罪，處有期徒刑玖月。扣案如附表三編號2所示之物沒收。 辛○○成年人與少年犯三人以上共同詐欺取財未遂罪，處有期徒刑捌月。 子○○成年人與少年犯三人以上共同詐欺取財未遂罪，處有期徒刑玖月。 己○○成年人與少年犯三人以上共同詐欺取財未遂罪，處有期徒刑捌月。 丑○○犯三人以上共同詐欺取財未遂罪，處有期徒刑柒月。 甲○○犯三人以上共同詐欺取財未遂罪，處有期徒刑拾月。扣案如附表四所示之物均沒收。 
附表二：金山街機房扣得物品
編號 物品名稱及數量 對應原審法院扣押物品清單、字號 1 黑色原子筆1支 原審法院106年度總管字第173號（原審法院105年度訴字第925號卷二第68頁） 2 電子產品（市內電話1具）  3 電子產品（計算機）1具  4 珀萊雅商城電話、地址1張  5 中國大陸各銀行行號資料1張  6 教戰守則-講稿7張  7 教戰手則-講稿便利貼8張  8 載有熙雯電話、地址1張  9 電子產品（市內電話）1具 原審法院106年度總管字第172號（原審法院105年度訴字第925號卷二第69頁） 10 中國大陸各銀行行號資料1張  11 空白便利貼1本  12 電子產品（市內電話）1具 原審法院106年度刑管字第1642號（原審法院105年度訴字第925號卷二第71-74頁） 13 中國大陸各銀行行號資料1張  14 珀來亞商城電話、地址2張  15 教戰守則-講稿11張  16 電子產品（計算機）1具  17 便利貼教戰手則8張  18 電子產品（市內電話（於房間2門後起獲））1具  19 網路申請單存根7張  20 電子產品（市內電話（於房間1起獲））3具  21 電腦設備（筆記型電腦（於房間1起獲））1具  22 電子產品（市內電話（於房間3起獲））4具  23 電子產品（碎紙機（於房間3起獲））1具  24 電子產品（計算機（於房間3起獲））2具  25 電腦設備（筆記型電腦（於客廳起獲））1具  26 電子產品（行動電話小米廠牌0000 0000000、IMEI：000000000000000）1支  27 電子產品（行動電話ASUS廠牌）1支  28 被害人資料2本  29 教戰手則-講稿10張  30 電子產品（隨身碟）2支  31 電腦設備（數據機-無線上網功能（型號：HITRONA340））1具  32 電腦設備（閘道器-GATEWAY）4具  33 電腦設備（集線器-Hub、廠牌D-Link）1具  34 電子產品（市內用無線電話）1具  35 載有電腦使用操作紀錄之筆記本1本  36 白板1個  37 電子產品（市內電話）1具 原審法院106年度刑管字第1638號（原審法院105年度訴字第925號卷二第79頁） 38 電子產品（計算機）1具  39 中國大陸各銀行行號資料1張  40 教戰手則-講稿9張  41 珀來亞商城電話住址1張  42 教戰手則-講稿便利貼3張  43 電子產品（市內電話）1具 原審法院106年度刑管字第1637號（原審法院105年度訴字第925號卷二第80-81頁） 44 教戰守則-講稿13張  45 中國大陸各銀行行號資料1張  46 珀萊亞商城電話地址1張  47 空白便利貼1本  48 原子筆-藍1支  49 原子筆-紅1支  50 教戰守則-便利貼5張  51 電子產品（計算機）1具  52 電子產品（市內電話）1具 原審法院106年度刑管字第1636號（原審法院105年度訴字第925號卷二第82-83頁） 53 中國大陸各銀行行號資料1張  54 珀萊雅商城電話、地址2張  55 空白便利貼1本  56 珀萊雅商城電話便利貼1張  57 教戰手則-講稿12張  58 中國大陸網路購物公司名冊4張  59 載有梅思思等人電話號碼便利貼4張  60 電子產品（計算機）1具  
附表三：梅獅路租屋處扣得物品
編號 物品名稱及數量 對應原審法院扣押物品清單、字號 1 帳冊1本 原審法院106年度刑管字第1634號（原審法院105年度訴字第925號卷二第84頁） 2 電子產品（行動電話含SIM卡0000 000000、IMEI：00000000000000）1支 原審法院106年度刑管字第1633號（原審法院105年度訴字第925號卷二第78頁） 3 電腦設備（IPADmini平板含SIM卡（IMEI：000000000000000））1具 原審法院106年度刑管字第1616號（原審法院105年度訴字第925號卷二第76頁） 4 電子產品（三星S4行動電話含SIM卡0000000000）1支  
附表四：尤舜旻租屋處扣得物品
編號 物品名稱及數量 對應原審法院扣押物品清單、字號 1 電子產品（ASUS行動電話（IMEI：000000000000000））1支 原審法院106年度刑管字第1829號（原審法院106年度訴字第107號卷一第58頁） 2 電子產品（ASUS行動電話（IMEI：000000000000000））1支  3 電子產品（GPLUS行動電話（IMEI：000000000000000））1支  4 電子產品（64GB、USB3.1創見隨身碟（黑））1支  
附表五：
編號 被害人 詐騙方法 時間 金額（人民幣） 帳戶 共犯 1 丙○○ 一線話務手偽裝是某某大陸網路商城客服人員，稱新進工作人員操作不慎將對方資料設成批發商客戶造成扣款錯誤，將請銀行人員(二線務手)協助取消年度批發商為由，誘導使被害人至ATM轉帳以行使詐騙 105年6月28日起至105年6月29日 1萬8,110元2萬2,500元 000000000000000000(大陸工商銀) 被告戊○○、癸○○庚○○、丑○○、乙○○、辛○○、黃焜煒少年黃○豪、少年許○浩、尤舜旻、「小劉」 2 壬○○ 同上 105年6月29日 15萬元 0000000000000000000(大陸工商銀行) 同上 3 丁○○ 同上 105年6月29日 1萬4,300元 0000000000000000000(大陸工商銀行) 同上